臺灣臺中地方法院刑事判決　　　　　　 100年度訴字第1159號
公　訴　人　臺灣臺中地方法院檢察署檢察官
被　　　告　戴世榮
指定辯護人　張志新律師
被　　　告　王儀
選任辯護人　許哲嘉律師
被　　　告　詹素美
指定辯護人　本院公設辯護人　陳秋靜
上列被告等因違反毒品危害防制條例等案件，經檢察官提起公訴
（99年度偵字第19115號、100年度偵字第1550、1678、1679、16
80、1681、1682、1684、2821、4539、5091、6399、6628、674
6、6846、7159號），本院判決如下：
    主    文
戴世榮犯如附表所示之罪，均累犯，各處如附表所示之刑（含主
刑及從刑）。又犯藥事法第八十三條第一項之轉讓禁藥罪，累犯
，處有期徒刑捌月。又共同犯妨害公務執行罪，累犯，處有期徒
刑伍月。又犯侮辱公務員罪，累犯，處有期徒刑參月。主刑部分
應執行有期徒刑拾捌年拾月，從刑部分併執行之。
王儀販賣第二級毒品，累犯，處有期徒刑柒年肆月；未扣案之販
賣第二級毒品所得新臺幣貳仟元沒收，如全部或一部不能沒收時
，以其財產抵償之；扣案之SAMSUNG廠牌ANYCAll黑色行動電話壹
支（含門號0000000000號SIM卡壹張）沒收。又轉讓
第一級毒品，累犯，處有期徒刑捌月；未扣案搭配門號0000
000000號使用之行動電話壹支（含SIM卡壹張）沒收，如
全部或一部不能沒收時，追徵其價額。又共同犯妨害公務執行罪
，累犯，處有期徒刑肆月。應執行有期徒刑捌年；未扣案之販賣
第二級毒品所得新臺幣貳仟元沒收，如全部或一部不能沒收時，
以其財產抵償之；扣案之SAMSUNG廠牌ANYCAll黑色行動電話壹支
（含門號0000000000號SIM卡壹張）沒收；未扣案搭
配門號0000000000號使用之行動電話壹支（含SIM卡
壹張）沒收，如全部或一部不能沒收時，追徵其價額。
王儀其餘被訴部分無罪。
詹素美販賣第二級毒品，處有期徒刑柒年拾月；未扣案之販賣第
二級毒品所得新臺幣貳仟元沒收，如全部或一部不能沒收時，以
其財產抵償之。
    犯罪事實
一、戴世榮（綽號「小戴」）前於民國98年間因違反毒品危害防
    制條例案件，經本院以98年簡字817號簡易判決判處有期徒
    刑4 月確定，於98年12月9日易科罰金執行完畢。王儀（綽
    號「小慧」）前於97年間因違反毒品危害防制條例案件，經
    本院以97年度簡字1150號簡易判決判處有期徒刑4月確定，
    於98年2月23日易科罰金執行完畢。
二、戴世榮明知海洛因係毒品危害防制條例第2條第2項第1款所
    規定之第一級毒品，依法不得持有、販賣，亦明知甲基安非
    他命為毒品危害防制條例第2條第2項第2款所規定之第二級
    毒品，同時係藥事法第22條第1項第1款所規定之禁藥，依法
    不得持有、販賣、轉讓，竟分別為下列行為：
（一）戴世榮意圖營利，各基於販賣第一級毒品海洛因、販賣第
      二級毒品甲基安非他命之犯意，分別使用其所有之門號00
      00000000號行動電話（含SIM卡1張，均未扣案）、門號00
      00000000號行動電話（含SIM卡1張，均未扣案）及門號00
      00000000號行動電話（含SIM卡1張，均未扣案），作為販
      賣毒品海洛因、甲基安非他命之聯絡工具，俟如附表所示
      購毒者各撥打上開行動電話門號與戴世榮聯繫毒品交易事
      宜後，由戴世榮分別於如附表所示時、地，以如附表所示
      方式，販賣第一級毒品海洛因予如附表編號1、2、4所示
      之購毒者張國平、蔡金來、林瓊玫；另販賣第二級毒品甲
      基安非他命予如附表編號3、5所示之購毒者柯明財、詹素
      美（販賣之對象、使用電話、交易時間、地點、毒品種類
      、次數、價格、方式及販賣所得均詳如附表所示）。
（二）戴世榮另基於轉讓禁藥甲基安非他命之犯意，於100年1月
      6日凌晨2時許，在其位於臺中市○區○○路4段62號5樓住
      處，將已經放入吸食器內重量不詳之甲基安非他命（無證
      據證明淨重達10公克以上），無償轉讓予黃彥儒施用數口
      。
三、王儀明知甲基安非他命為毒品危害防制條例第2條第2項第2
    款所規定之第二級毒品，依法不得持有、販賣，亦明知海洛
    因係毒品危害防制條例第2條第2項第1款所規定之第一級毒
    品，依法不得持有、轉讓，竟分別為下列行為：
（一）王儀意圖營利，基於販賣第二級毒品甲基安非他命之犯意
      ，並以其所有搭配門號0000000000號使用之SAMSUNG廠牌A
      NYCAll黑色行動電話1支（序號：000000000000000，含SI
      M卡1張），作為對外聯繫販賣第二級毒品甲基安非他命交
      易事宜之聯絡工具，於99年12月3日晚上8時38分、8時39
      分，以前揭門號0000000000號行動電話與購毒者劉高銘所
      持用之門號0000000000號行動電話聯絡後，王儀即於同日
      晚上8時39分許後之同日晚上某時許（起訴書誤載為晚間8
      時許），在劉高銘位於臺中縣烏日鄉（現改制為臺中市烏
      日區○○○街197巷8號住處，以新臺幣（下同）2,000元
      之價格，將重量不詳之甲基安非他命販賣予劉高銘，並向
      劉高銘收取價金2千元，而完成交易。
（二）王儀另基於轉讓第一級毒品海洛因之犯意，於99年7月6日
      凌晨0時57分許、4時23分、28分、52分許，多次以其所有
      之門號0000000000號行動電話（含SIM卡1張，均未扣案）
      ，與莊玉蓮所持用之門號0000000000號行動電話聯絡後，
      即於同日下午4、5時許（起訴書誤載為晚間7時許），在
      其位於臺中市○○路439之17巷2弄5號4樓之1住處，將已
      放入2支注射針筒內重量不詳之海洛因（無證據證明淨重
      達5公克以上），無償轉讓予莊玉蓮當場施用。
四、戴世榮前因涉嫌違反毒品危害防制條例案件，經臺中市警察
    局（現改制為臺中市政府警察局）向本院聲請核發搜索票獲
    准，臺中市政府警察局刑警大隊小隊長何淵田、偵查佐黃振
    三、偵查佐黃憲忠共3人，遂於搜索票有效期間內即99年8月
    4日上午11時許，持前開搜索票至戴世榮與其女友王儀同居
    之臺中市○○路439之17巷2弄5號4樓之1住處，向在場之戴
    世榮、王儀出示搜索票並表明警員身分而依法執行搜索勤務
    ，嗣因搜索後在該住處查獲疑似第一級毒品海洛因、第二級
    毒品甲基安非他命、搖頭丸等違禁物，該3名警員乃依法將
    戴世榮以現行犯逮捕，而戴世榮與王儀均明知何淵田、黃振
    三、黃憲忠為司法警察人員，且正依法執行職務中，戴世榮
    因不滿且不願配合警員將其戴上手銬，竟分別基於妨害公務
    及侮辱公務員之犯意，執意以要上廁所為由而出手與上開3
    名警員相互拉扯，復接續以「幹」、「幹你娘」、「你他媽
    的」等穢語，對於依法執行公務之上開3名警員當場侮辱，
    王儀見狀亦基於與戴世榮共同妨害公務之犯意聯絡，上前以
    手抓住警員黃振三之衣領並以身體推擠警員黃振三，戴世榮
    、王儀即共同以上開方式對依法執行職務之警員施強暴，致
    何淵田受有右手擦挫傷、黃振三受有右手指扭傷等傷害（傷
    害部分均未據告訴）。
五、詹素美明知甲基安非他命為毒品危害防制條例第2條第2項第
    2款所規定之第二級毒品，依法不得持有、販賣，竟意圖營
    利，基於販賣第二級毒品甲基安非他命之犯意，於戴世榮先
    後於99年11月2日晚上10時47分、99年11月3日凌晨1時11分
    以門號0000000000號行動電話撥打詹素美向其男友李忠義借
    用之門號0000000000號行動電話聯絡後，詹素美即於99年11
    月3日凌晨1時11分許後之同日凌晨某時許，在戴世榮位於臺
    中市○區○○路4段62號5樓之7住處，以2,000元之價格，將
    重量不詳之甲基安非他命販賣予戴世榮，並向戴世榮收取價
    金2,000元，而完成交易。
六、嗣於100年1月6日上午，為警持本院核發之搜索票分別前往
    戴世榮位於臺中市○區○○路4段62號5樓之7住處、王儀位
    於臺中市北屯區○○○路13巷57號2樓住處及詹素美位於南
    投縣國姓鄉昌榮巷56之4號住處執行搜索，在王儀前揭住處
    當場扣得王儀所有供本案販賣第二級毒品甲基安非他命所用
    之SA MSUNG廠牌Anycall黑色行動電話1支（序號：00000000
    0000000）及門號0000000000號SIM卡1張，另在戴世榮前揭
    住處扣得非戴世榮所有之毒品吸食器1組及與本案犯罪無關
    本票3張、SAMSUNG廠牌鐵灰色行動電話1支（序號：0000000
    00000000）、BENQ廠牌黑色行動電話1支（序號：000000000
    000000，內含門號0000000000號SIM卡1張）及在詹素美前揭
    住處扣得與本案犯罪無關之NOKIA廠牌行動電話1支（內含門
    號0000000000號SIM卡1枚）等物，而循線查悉上情。
七、案經臺灣臺中地方法院檢察署檢察官指揮行政院海岸巡防署
    海岸巡防總局中部地區巡防局、內政部警政署刑事警察局、
    南投縣政府警察局、南投縣警察局竹山分局、臺中憲兵隊、
    臺中市政府警察局、臺中市政府警察局烏日分局報告該署檢
    察官偵查起訴。
    理    由
壹、證據能力之說明：
一、按被告以外之人於審判中有下列情形之一，其於檢察事務官
    、司法警察官或司法警察調查中所為之陳述，經證明具有可
    信之特別情況，且為證明犯罪事實之存否所必要者，得為證
    據：一、死亡者。二、身心障礙致記憶喪失或無法陳述者。
    三、滯留國外或所在不明而無法傳喚或傳喚不到者。四、到
    庭後無正當理由拒絕陳述者，刑事訴訟法第159條之3定有明
    文。又刑事訴訟法第159條之3立法理由亦明揭：「被告以外
    之人於檢察事務官、司法警察（官）調查中之陳述（含言詞
    陳述及書面陳述），性質上屬傳聞證據，且一般而言，其等
    多未作具結，所為之供述，得否引為證據，素有爭議。惟依
    刑事訴訟法第228條第2項，法院組織法第66條之3第1項第2
    款之規定，檢察事務官有調查犯罪及蒐集證據與詢問告訴人
    、告發人、被告、證人或鑑定人之權限；第229條至第231條
    之1亦規定司法警察官、司法警察具有調查犯罪嫌疑人犯罪
    情形及蒐集證據等職權，若其等所作之筆錄毫無例外地全無
    證據能力，當非所宜。再者，如被告以外之人於檢察事務官
    、司法警察（官）調查中之陳述，係在可信之特別情況下所
    為，且為證明犯罪事實之存否所必要，而於審判程序中，發
    生事實上無從為直接審理之原因時，仍不承認該陳述之證據
    適格，即有違背實體真實發見之訴訟目的。為補救採納傳聞
    法則，實務上所可能發生蒐證困難之問題，爰參考日本刑事
    訴訟法第321條第1項第3款之立法例，增訂本條，於本條所
    列各款情形下，承認該等審判外之陳述，得採為證據。」等
    語。復按被告以外之人（含證人、共同被告等）於審判外之
    陳述，依法律特別規定得作為證據者（刑事訴訟法第159條
    第1項參照），除客觀上不能受詰問者外，於審判中，仍應
    依法踐行詰問程序。」固有司法院釋字第582號解釋理由可
    參。然本件證人蔡金來、柯明財經本院分別依法按址傳喚、
    拘提未到庭，且均因另案通緝中，有送達證書、個人基本資
    料查詢、在監在押資料、拘提報告等件在卷可稽（見本院卷
    六第280頁至第283頁；本院卷七第91頁至第94頁、第118 頁
    至第119頁、第254頁至第259頁；本院卷八第228頁），證人
    蔡金來、柯明財既所在不明而傳喚不到，客觀上顯有不能於
    審判中到庭接受詰問之情形，已無從依法踐行詰問程序，審
    酌證人蔡金來、柯明財於警詢之陳述，分別為證明被告戴世
    榮犯販賣第一級毒品海洛因、第二級毒品甲基安非他命犯行
    部分之犯罪事實存否所必要，而具「必要性」，另證人蔡金
    來、柯明財警詢時係陳述其向被告戴世榮購買毒品之經過，
    依常情當係出於其任意性，而為自然之發言，故證人蔡金來
    、柯明財之警詢陳述亦具「可信性」，故證人蔡金來、柯明
    財警詢之陳述對被告戴世榮有證據能力。被告戴世榮之選任
    辯護人認證人蔡金來、柯明財於警詢中所為證述，為審判外
    之陳述，應無證據能力云云，自無可採。
二、按被告以外之人於偵查中向檢察官所為陳述，除顯有不可信
    之情況者外，得為證據，刑事訴訟法第159條之1第2項定有
    明文。又上開規定乃現行法對於傳聞法則之例外所建構之證
    據容許範圍之一，依其文義及立法意旨，尚無由限縮解釋為
    檢察官於訊問被告以外之人）含共同被告、共犯、被害人、
    證人等）之程式，須經給予被告或其辯護人對該被告以外之
    人行使反對詰問權之機會者，其陳述始有證據能力之可言。
    所謂「顯有不可信之情況」，應審酌被告以外之人於陳述時
    之外在環境及情況，例如陳述時之心理狀況、有無受到外力
    干擾等，以為判斷之依據。偵查中檢察官訊問證人，旨在蒐
    集被告之犯罪證據，以確認被告嫌疑之有無及內容，與審判
    中透過當事人之攻防，經由詰問程式調查證人以認定事實之
    性質及目的有別。偵查中辯護人僅有在場權及陳述意見權，
    並無詰問證人之權利，此觀刑事訴訟法第245條第2項前段之
    規定甚明。又同法第248條第1項係規定檢察官「訊問證人時
    ，如被告在場者，被告得親自詰問」，故祇要被告在場而未
    經檢察官任意禁止者，即屬已賦予其得詰問證人之機會，被
    告是否親自詰問，在所不問；同條第2項前段規定「預料證
    人於審判時不能訊問者，應命被告在場」，就訊問證人時應
    否命被告在場，則委之於檢察官之判斷。凡此，均尚難謂係
    檢察官訊問證人之程式必須傳喚被告使其得以在場之規定。
    故偵查中檢察官訊問證人，雖未經被告親自詰問，或因被告
    不在場而未給予其詰問之機會者，該證人所為之陳述，並非
    所謂之「顯有不可信之情況」，而得據以排除其證據能力。
    惟上開偵查中之陳述因未經被告詰問，此項詰問權之欠缺，
    除有刑事訴訟法第159條之3各款情形外，非不得於審判中由
    被告行使已補正，而完足為經合法調查之證據（最高法院97
    年度臺上字第1653號、98年度臺上字第367號判決意旨參照
    ）。又是否行使詰問權，屬當事人之自由，倘當事人捨棄詰
    問權，自無不當剝奪當事人詰問權行使之可言（最高法院99
    年度臺上字第5082號判決要旨亦揭櫫甚明）。本件證人張國
    平、蔡金來、柯明財、林瓊玫、詹素美等人就被告戴世榮販
    賣毒品之犯行；證人劉高銘、莊玉蓮就被告王儀販賣、轉讓
    毒品之犯行；證人戴世榮就被告詹素美販賣毒品之犯行，於
    檢察官偵查中所為之證述，均業經依法具結擔保其證述之真
    實性，且其前揭證述，並無證據顯示係遭受強暴、脅迫、詐
    欺、利誘等外力干擾情形或在影響其心理狀況，致妨礙其自
    由陳述等顯不可信之情況下所為，是上開證人於偵查中所為
    之證述，客觀上並無顯不可信之情況，況證人張國平、林瓊
    玫、詹素美、戴世榮均於本院審理中到庭接受交互詰問作證
    ，已確保被告戴世榮、詹素美之詰問權，至證人蔡金來、柯
    明財因有上開刑事訴訟法第159條之3第3款之情形，業如前
    述，揆諸前開說明，仍不能以證人蔡金來、柯明財未經被告
    戴世榮詰問，而據以排除其偵查中具結後證述之證據能力，
    至證人劉高銘、莊玉蓮未經被告王儀及其辯護人聲請傳喚詰
    問，可認其已捨棄對證人劉高銘、莊玉蓮之反對詰問權，則
    依上說明，上開證人於偵查中之證言自均具有證據能力。
三、刑事訴訟法第159條之4第2款所稱從事業務之人於業務上或
    通常業務過程所須製作之紀錄文書、證明文書，因係於通常
    業務過程不間斷、有規律而準確之記載，且大部分紀錄係完
    成於業務終了前後，無預見日後可能會被提供作為證據之偽
    造動機，其虛偽之可能性小，除非該等紀錄文書或證明文書
    有顯然不可信之情況，否則有承認其為證據之必要（參照最
    高法院95年度台上字第5026號）。因此，採取上開文書作為
    證據，應注意該文書之製作，是否係於例行性之業務過程中
    ，基於觀察或發現而當場或即時記載之特徵。查本案下列所
    引用卷附之行動電話通聯調閱查詢單，本係由該電信業者為
    正確記載申請門號者之相關資料及使用期間、使用狀態，而
    將申請門號者及所申請門號之相關資料詳為記載，又下列所
    引用之雙向通聯紀錄，原係由電信業者為計算電話通話費用
    ，而以電信業者管控之電腦設備逐筆紀錄通話門號之通話日
    期、時間長短、通話對方門號（即發話方、受話方與發簡訊
    ）、通話地點所在之最近基地臺位置等，則該行動電話通聯
    調閱查詢單、雙向通聯紀錄，顯非為訴訟上之特定目的而製
    作，而係屬於通常業務過程中不間斷之規律性、機械性記載
    ，自屬於從事業務之人於業務上或通常業務過程所須製作之
    紀錄文書，經查亦無顯不可信之情況，應具有證據能力。
四、復按所謂被告以外之人於審判外之陳述，係指被告以外之人
    就其曾經參與或見聞之事實，事後追憶並於審判外為陳述者
    而言。如被告以外之人係被告犯罪之共同正犯、共犯、相對
    人、被害人或其他關係人，而於被告實行犯罪行為時與被告
    為言詞或書面對談，且其對話之本身即係構成被告犯罪行為
    之部分內容者，因非屬其事後就曾經與聞之事實所為之追憶
    ，自與審判外之陳述有間，二者不容混淆。又國家基於犯罪
    偵查之目的，對被告或犯罪嫌疑人進行通訊監察，乃係以監
    控與過濾受監察人通訊內容之方式，蒐集對其有關之紀錄，
    並將該紀錄予以查扣，作為認定犯罪與否之證據，屬於刑事
    訴訟上強制處分之一種，而監聽係通訊保障及監察法第13
    條第1項所定通訊監察方法之一，司法警察機關依法定程序
    執行監聽取得之錄音，係以錄音設備之機械作用，真實保存
    當時通訊之內容，如通訊一方為受監察人，司法警察在監聽
    中蒐集所得之通訊者對話，若其通話本身即係被告進行犯罪
    中構成犯罪事實之部分內容，則依前開說明，自與所謂「審
    判外之陳述」無涉，應不受傳聞法則之規範，當然具有證據
    能力（最高法院97年度臺上字第1069號判決要旨參照）。揆
    諸上揭說明，本判決引用為證據之監聽譯文，其內容係有關
    被告戴世榮所持用之門號0000000000號、門號0000000000號
    行動電話及被告王儀所持用之門號0000000000號、門號0000
    000000號行動電話所為之通訊監察，係屬受監察人進行本件
    犯罪行為之對話內容，並非所謂被告或被告以外之人於審判
    外之陳述至明。再按有事實足認被告或犯罪嫌疑人涉犯有最
    輕本刑為三年以上有期徒刑之罪嫌，並危害國家安全或社會
    秩序情節重大，而有相當理由可信其通訊內容與本案有關，
    且不能或難以其他方法蒐集或調查證據者，得發通訊監察書
    。通訊監察書，偵查中由檢察官依司法警察機關聲請或依職
    權以書面記載通訊保障及監察法第11條之事項，並敘明理由
    、檢附相關文件，聲請該管法院核發，96年12月11日修正施
    行之通訊保障及監察法第5條第1項第1款、第2項定有明文。
    是如依上開程序之通訊監察所取得之證據，即屬依法定程序
    所取得，自有證據能力。本案對被告戴世榮所持用之門號00
    00000000號、門號0000000000號行動電話及被告王儀所持用
    之門號0000000000號、門號0000000000號行動電話所為之通
    訊監察，係檢察官依法向本院聲請，由本院核發實施，本件
    監聽業經本院99年10月22日核發之99年聲監字第1751號通訊
    監察書辦理監聽門號0000000000號、門號0000000000號行動
    電話；本院99年6月29日核發之99年聲監字第1065號通訊監
    察書辦理監聽門號0000000000號行動電話及本院99年11月11
    日核發之99年聲監字第1895號通訊監察書辦理監聽門號0000
    000000號行動電話，此有附卷載明監聽對象及監聽時間等相
    關內容之通訊監察書及電話附表影本各1份在卷可稽（見南
    投縣政府警察局竹山分局投竹警偵字第1000002223號警卷第
    289頁、第291頁；臺中市政府警察局烏日分局中市烏警偵字
    第1000001954號警卷第134頁至第135頁；100年度警聲搜字
    第561號），是該等通訊監察譯文（詳後所述）取得之合法
    性無疑，自有證據能力。又通訊監察錄音之譯文，僅屬依據
    監聽錄音結果予以翻譯之文字，固具文書證據之外觀，但實
    際上仍應認監聽所得之錄音帶或光碟，始屬調查犯罪所得之
    證物；刑事訴訟法第165條之1第2項所稱之證物，如其蒐證
    程序合法，並經合法調查，自具證據能力。因此檢察官如提
    出通訊監察錄音之譯文為其證據方法，實乃以其監聽所得之
    錄音帶或光碟，為調查犯罪所得之證物，法院本應依刑事訴
    訟法第165條之1所列之方法調查，以判斷該錄音帶或光碟是
    否與通訊監察錄音之譯文相符。而監聽錄音製作之譯文，雖
    通常為偵查犯罪機關單方面製作，然若被告或訴訟關係人對
    其真實性並無爭執，經法院於審判期日提示譯文供當事人辨
    認、表示意見並為辯論者，程序自屬適法（最高法院95年度
    臺上字第295號、94年度臺上字第4665號判決要旨參照）。
    本件被告、辯護人及檢察官對於通訊監察案件錄音光碟內容
    之真正並無爭執，對於錄音所譯成通訊監察譯文之真正亦不
    爭執，且本案通訊監察譯文並於本院審理時經合法調查，則
    此項通訊監察之譯文自具有證據能力。至於蒐得證據之最後
    ，由執行職務之公務員製作之文書，除刑事訴訟法有定其程
    式，應依其規定外，依同法第39條之規定，均應記載製作之
    年、月、日及其所屬機關，由製作人簽名。此屬證據取得後
    文書製作法定程式之遵守，無關乎刑事訴訟法第158條之4係
    規定證據取得過程（程序）適法性之認定。公務員製作之文
    書未經製作人簽名，除本法有特別規定（如第46條）外，是
    否無效或係不合法律上之程式而得命補正，抑屬證據證明力
    之問題，由法院就文書之性質（意思文書或報告文書），視
    各個情形自由判斷（最高法院97年度臺上字第96號判決意旨
    可參）。本案上開警局所製作卷附之通訊監察譯文，雖未依
    刑事訴訟法第39條之規定，記載製作之年、月、日及其所屬
    機關，並由製作人簽名，該文書製作過程未遵守法定程式，
    但依前揭最高法院判決意旨，此屬證據取得後文書之製作，
    非屬證據取得之過程，與刑事訴訟法第158條之4規定無涉，
    故此部分證據並無法律特別規定而應認定無效，附此敘明。
五、又現行刑事訴訟法並無關於指認犯罪嫌疑人、被告（下稱犯
    罪嫌疑人）程序之規定，如何經由被害人、檢舉人或目擊證
    人以正確指認犯罪嫌疑人，自應依個案之具體情形為適當之
    處理。依法務部及內政部警政署於90年5月、8月分別頒布之
    「法務部對於指認犯罪嫌疑人程序要點」、「人犯指認作業
    要點」及「警察機關實施指認犯罪嫌疑人程序要領」中之規
    定，於偵查過程中指認犯罪嫌疑人，係採取「選擇式」列隊
    指認，而非一對一「是非式的單一指認」；供選擇指認之數
    人在外形上不得有重大的差異；實施照片指認，不得以單一
    相片提供指認，並避免提供老舊照片指認；指認前應由指認
    人先陳述嫌疑人的特徵、不得對指認人進行誘導或暗示等程
    序，固可提高指認的正確度，以預防指認錯誤之發生。然指
    認之程序，固須注重人權之保障，亦需兼顧真實之發現，確
    保社會正義實現之基本目的。法院就偵查過程中所實行之第
    一次指認（禁止重覆指認），應綜合指認人於案發時所處之
    環境，是否足資認定其確能對犯罪嫌疑人觀察明白、認知犯
    罪行為人行為之內容，該事後依憑個人之知覺及記憶所為之
    指認是否客觀可信，而非出於不當之暗示等事項，為事後審
    查，並說明其認定指認有無證據能力之理由。倘指認過程中
    所可能形成之記憶污染、誤導判斷，均已排除，且其目擊指
    認亦未違背通常一般日常生活經驗之定則或論理法則，指認
    人於審判中，並已依人證之調查程序，陳述其出於親身經歷
    之見聞所為指認，並依法踐行詰問之程序，而非單以指認人
    之指認為論罪之唯一依據，自不得僅因指認人之指認程序與
    上開要點（領）規範未盡相符，遽認其無證據能力（最高法
    院九十八年度台上字第八三０號判決意旨參照）。查本件所
    引用下列卷附指認犯罪嫌疑人紀錄表，既係採取「選擇式」
    之指認，而非一對一「是非式的單一指認」，是該等指認犯
    罪嫌疑人紀錄表應具有證據能力。
六、刑事訴訟法第159條之5規定：「被告以外之人於審判外之陳
    述，雖不符前4條之規定，而經當事人於審判程序同意作為
    證據，法院審酌該言詞陳述或書面陳述作成時之情況，認為
    適當者，亦得為證據。當事人、代理人或辯護人於法院調查
    證據時，知有第159條第1項不得為證據之情形，而未於言詞
    辯論終結前聲明異議者，視為有前項之同意。」立法意旨在
    於傳聞證據未經當事人之反對詰問予以核實，原則上先予排
    除。惟若當事人已放棄反對詰問權，於審判程序中表明同意
    該等傳聞證據可作為證據，或於言詞辯論終結前未聲明異議
    ，基於尊重當事人對傳聞證據之處分權，及證據資料愈豐富
    ，愈有助於真實發見之理念，且強化言詞辯論主義，使訴訟
    程序得以順暢進行，上開傳聞證據亦均具有證據能力。查本
    案以下所引用被告以外之人於審判外所為言詞或書面陳述之
    供述證據，經本院於準備程序時詢問檢察官、被告及其等之
    辯護人關於證據能力之意見，檢察官、被告及其等之辯護人
    對該等證據之證據能力均不爭執，且迄本院言詞辯論終結前
    ，檢察官、被告及其等之辯護人就該等證據之證據能力皆未
    聲明異議，本院審酌該等證據作成時之情況，並無違法取證
    或其他瑕疵，認為均適於作為本案認定事實之依據，依刑事
    訴訟法第159條之5規定，該等供述證據皆有證據能力。
七、刑事訴訟法第159條至第159條之5有關傳聞法則之規定，乃
    對於被告以外之人於審判外之言詞或書面陳述之供述證據所
    為規範，至非供述證據之物證，或以科學、機械之方式，對
    於當時狀況所為忠實且正確之記錄，性質上並非供述證據，
    均應無傳聞法則規定之適用，如該非供述證據非出於違法取
    得，並已依法踐行調查程序，即不能謂其無證據能力。本案
    以下所引用之非供述證據，並無證據證明有出於違法取得之
    情形，復經本院依法踐行調查程序，自具有證據能力。
貳、認定犯罪事實所憑之證據及理由：
一、犯罪事實欄二（一）被告戴世榮販賣第一、二級毒品部分：
    訊據被告戴世榮固坦承門號0000000000號、0000000000號、
    0000000000號行動電話均為伊所持用，惟矢口否認有何販賣
    第一、二級毒品犯行，辯稱：伊未曾施用海洛因，並無海洛
    因來源，無從販賣海洛因，且伊尚積欠證人張國平15,000元
    ，證人張國平若有向伊購買毒品，何以不要求直接抵償，卻
    要另行支付現金，顯不合理，況證人張國平亦曾指稱伊另有
    販賣海洛因犯行，惟此業經臺灣臺中地方法院檢察署檢察官
    以100年度偵字第363號為不起訴處分，由此益徵證人張國平
    之指證不可信，證人張國平實係因與伊有金錢糾紛，刻意誣
    陷伊；又證人蔡金來、柯明財之證述，均未經伊實施對質詰
    問以辯明其真實性，況觀諸證人蔡金來與伊間之通訊監察譯
    文，只是要伊開門，並無任何毒品交易；又伊於99年10月底
    至12月間未與被告王儀同住，伊根本不可能代被告王儀接聽
    電話，證人林瓊玫所為向伊購買海洛因之證述內容不實，且
    有悖常理；又伊於99年11月2日尚須聯絡證人詹素美購買2,0
    00元甲基安非他命，如何能於翌日再販賣2,000元甲基安非
    他命予證人詹素美，是證人詹素美之證述實屬無稽，且證人
    詹素美證詞反覆不一，前後矛盾，確有瑕疵，不足採信云云
    。經查：
（一）被告戴世榮販賣第一級毒品海洛因予證人張國平部分（即
      附表編號1）：
 （1）證人張國平於附表編號1所示之交易時間、交易地點5次向
      被告戴世榮購買海洛因之情節，業據其於99年10月20日檢
      察官訊問時具結證稱：「（問：如何認識戴世榮？）朋友
      介紹的。」、「（問：如何知道他賣毒品？）也是朋友講
      的，電話是朋友給的。」、「問：電話連絡戴世榮主要目
      的？）買毒品。」、「（問：除了買毒品外有無其他事？
      ）沒有。」、「（問：查獲時你所使用的00 00000000是
      誰的電話？）我朋友的，他借我使用的。」、「（問：【
      提示0000000000與0000000000於99年4月4日雙向通聯】談
      話內容為何?）連絡購買毒品，買2000元的海洛因，交易
      地點在漢口路4段，約晚上9時許連絡後，很快就完成交易
      。是小戴本人來交易的，一手交錢，一手交貨。」、「（
      問：【提示0000000000與0000000000於99年4月5日雙向通
      聯】談話內容為何?）連絡購買毒品，第1通連絡交易，第
      2通表示有到現場，當時買2,000元的海洛因，交易地點在
      漢口路4段。是小戴本人來交易的，一手交錢，一手交貨
      。」、「（問：【提示0000000000與0000000000於99年4
      月5日19時許雙向通聯】談話內容為何？）連絡購買毒品
      ，當天買2次，這次買2,000元的海洛因，交易地點在漢口
      路4段。是小戴本人來交易的，一手交錢，一手交貨。」
      、「（問：【提示0000000000與0000000000於99年4月6日
      凌晨零時許雙向通聯】談話內容為何?）連絡購買毒品，
      這幾天因為連續假日，沒有喝到美沙酮，所以連續買了很
      多次毒品，這次也大約買2,000元的海洛因，交易地點在
      漢口路4段是小戴本人來交易的，一手交錢，一手交貨。
      」、「（問：【提示0000000000與0000000000於99年4月7
      日22時許雙向通聯】談話內容為何?）一樣，也是連絡購
      買毒品，買2,000元的海洛因，交易地點在文心路與昌平
      路口，約晚上11時許交易完成。是小戴本人來交易的，一
      手交錢，一手交貨。」、「（問：在漢口路4段交易是去
      小戴住處外面或裡面交易的？）外面。都是向小戴買海洛
      因。」等語（見100年度偵字第2821號偵查卷第150頁至第
      152頁）。
 （2）證人張國平於本院審理時亦具結證稱：「（檢察官問：你
      之前因戴世榮案子，於警、偵訊時所述，是否均實在？）
      實在，但是我與戴世榮有金錢糾紛，但我沒有騙警察、檢
      察官，我都是實話實說。」、「檢察官問：【請求提示10
      0年度偵字第2821號卷P151之偵訊筆錄】當時所述是否正
      確？）是。」、「（檢察官問：99年4月間0000000000這
      支電話是否你所使用？）對。」、「（檢察官問：【請求
      提示同上卷P119～P122通聯紀錄】P119上面算下第5通，
      這份通聯紀錄在4月4日晚間9點30分32秒，有0000000000
      撥給0000000000之通話內容，這支0000000000電話是何人
      所使用的？）戴世榮的。」、「（檢察官問：根據99年4
      月4日晚間9點30分這通電話你打給戴世榮是要做何事？）
      那時候好像是要跟戴世榮拿毒品。」、「（檢察官問：當
      時你跟戴世榮要買的毒品是海洛因還是安非他命？）我都
      是吸食海洛因，所以我應該是跟戴世榮拿海洛因。」、「
      （檢察官問：你之前於偵訊時稱當天你是拿2,000元是否
      正確？）應該是。」、「（檢察官問：你之前偵訊時證稱
      ，你後來是到漢口路戴世榮的住處附近跟他買了2,000元
      的海洛因，是否正確？）是。」、「（問：當天你是否有
      將2,000元交給戴世榮？）我都是用現金購買的，所以我
      是當場支付他2,000元。」、「（檢察官問：當天戴世榮
      交給你的海洛因是否是一包，重量約多少？）依照市面上
      的行情2,000元的海洛因重量是0.3公克。」、「（檢察官
      問：當天你是否與戴世榮一手交錢一手交貨？）是。」、
      「（檢察官問：你取得毒品之後是否有施用？）有。」、
      「（檢察官問：是否確定為海洛因？）確定。」、「（檢
      察官問：【請求提示同上卷同頁】2010年4月5日上午7時3
      分、7時22分0000000000撥給0000000000這兩通電話是否
      都是戴世榮接聽的？）對。」、「（檢察官問：你於去年
      10 月間偵訊時稱，這兩通電話也是要聯絡戴世榮要與戴
      世榮購買海洛因？）筆錄上這樣記載，應該就是。」、「
      （檢察官問：【請求提示同上卷偵查筆錄】當天你說也是
      購買2,000元的海洛因，地點也是漢口路戴世榮租屋處附
      近，也是一手交錢一手交貨，是否如此？）應該是。」、
      「（檢察官問：第一次99年4月4日晚上9時及第二次99年4
      月5日早上7時，你們都是打完電話多久之後，你才去漢口
      路戴世榮租屋處附近與他交易？）時間太久我忘記了。」
      、「（檢察官問：當時你是住在何處？）當時我住在太原
      路與西屯路口。」、「（檢察官問：你從太原路西屯路口
      要多久時間才會到漢口路戴世榮租屋處附近？）大約半小
      時。」、「（檢察官問：你與戴世榮就第二次的海洛因毒
      品交易是否也是一手交錢一手交貨，你是否有欠戴世榮錢
      ？）戴世榮有欠我錢。」、「（檢察官問：就99年4月5日
      第二次的海洛因交易你是否有當場付2,000元給戴世榮？
      ）有。」、「（檢察官問：戴世榮是否有當場交給你海洛
      因？）有。」、「（檢察官問：海洛因重量為何？）0.3
      公克。」、「（檢察官問：4月5日早上7時第二次買完海
      洛因之後回家是否有施用？）有。」、「（檢察官問：施
      用完海洛因是否可以止癮？）可以。」、「（檢察官問：
      【請求提示同上卷P120通聯譯文】第三次2010年4月5日19
      時，同一天晚上7時你用0000000000打給0000000000，這
      一次是否也是戴世榮接的電話？）我忘記了。」、「（檢
      察官問：【請求提示同上卷P151中間】檢察官提示電話雙
      向通聯給你看，你答：『這是聯絡購買毒品，當天是買2
      次，這次是買2,000元海洛因，交易地點是在漢口路4段，
      當天也是小戴本人來交易的，一手交錢一手交貨。』當天
      情形是否如此？）對。」、「（檢察官問：99年4月5日晚
      上這一次你也是與戴世榮購買海洛因，一手交錢一手交貨
      ？）是。」、「（檢察官問：重量是否也是0.3公克？）
      對（點頭）。」、「（檢察官問：這一次是否也是打完電
      話後半小時之後過去戴世榮漢口路租屋處附近與他交易？
      ）對。」、「（檢察官問：4月5日晚上7時這一次交易之
      後你回去是否有施用海洛因？）我有施用。」、「（檢察
      官問：你施用之後是否也是確認也是海洛因可以止癮？）
      是。」、「（檢察官問：【請求提示同上卷P161通聯譯文
      】99年4月6日凌晨0時20分你用0000000000打給戴世榮000
      0000000這支電話，你是否也是要購買海洛因？）是。」
      、「（檢察官問：：請求提示同上卷P151偵訊筆錄倒數第
      二個問題】檢察官問你：『99年4月6日凌晨0時之對話內
      容為何？』，你答：『也是購買毒品，因為是連續假日沒
      有喝到美沙酮，所以就連續買了很多次的毒品，這次買了
      2,000元海洛因，地點也是在漢口路4段，是小戴本人來交
      易，一手交錢一手交貨。』是否如此？）對。」、「（檢
      察官問：你們連絡的時間是在凌晨0時20分左右，你是否
      也是在半小時之內就跑去戴世榮租屋處附近與他交易？）
      詳細的時間我記不清楚了。」、「（檢察官問：你是否通
      常都是打完電話之後就過去戴世榮那邊？）一般都是在半
      小時之內。」、「（檢察官問：這次你是否也是與戴世榮
      購買了2,000元的海洛因？）對。」、「（檢察官問：一
      手交錢一手交貨？）對。」、「（檢察官問：你回家之後
      是否有施用這一次購買的海洛因？）有。」、「（檢察官
      問：是否也是能夠止癮？）對。」、「（檢察官問：【請
      求提示同上卷P122通聯譯文】2010年4月7日22時16分這通
      的通聯紀錄，你用0000000000打給戴世榮000000000 0這
      支電話，這通電話是否也是戴世榮接的電話？）對。」、
      「（檢察官問：這次通話內容為何？）也是要拿毒品。」
      、「（檢察官問：這一次拿多少錢？）我忘記了。」、「
      （檢察官問：【請求提示同卷P151偵訊筆錄最後一個問題
      】檢察官問：『99年4月7日晚間10時這通電話談話內容是
      何意？』，你答：『一樣也是聯絡購買毒品，這次也是購
      買2000元的海洛因，交易地點是在文心路與昌平路，也是
      由小戴本人過來交易的，當次也是一手交錢一手交貨。』
      ，是否如此？）對。」、「（檢察官問：根據你的通聯紀
      錄，2010年4月7日晚間22時16分左右，你有打電話給戴世
      榮，同樣也是通話完半小時內你就去昌平路與文心路附近
      與他交易海洛因，是否如此？）對。」、「（檢察官問：
      是否也是一手交錢一手交貨？）對。」、「（檢察官問：
      購買的毒品是否也是海洛因？）對。」、「（檢察官問：
      金額是否也是2,000元？）對。」、「（檢察官問：之後
      你回家是否也有施用購買的海洛因？）有。」、「（檢察
      官問：是否也是可以止癮？）對。」、「（檢察官問：你
      現在是否對一年半以前的記憶都有點模糊了？）對。」、
      「（檢察官問：所以之前檢察官偵訊問你時所述都是實話
      ？）對。」、「（檢察官問：之前檢察官問你去漢口路4
      段交易都是到戴世榮租屋處外面或是裡面交易，你答：『
      都是在外面。』，是否這1～4次交易毒品都是在外面？）
      應該是。」、「（檢察官問：第5次交易毒品為何約在文
      心路與昌平路？）我忘記了。」、「（檢察官問：你與戴
      世榮之間有何金錢糾紛？）之前戴世榮說要交錢跟我借了
      15,000元，借了很久都是零零星星還我錢。」、「（檢察
      官問：戴世榮尚欠多少錢沒有還你？）我忘記了。」、「
      （檢察官問：你是否會因為戴世榮錢沒有還清，所以你故
      意陷害他？）不會。」、「（檢察官問：【請求提示同上
      卷P123通聯譯文】4月13日當天你打了很多次電話給戴世
      榮，你偵查時稱這幾次都沒有跟戴世榮購買毒品，是否正
      確？）是。」、「（檢察官問：所以你之前並不是要故意
      陷害戴世榮？）對。」、「（檢察官問：4月4日～4月7日
      短時間之內你購買了5次海洛因的原因就是因為醫院沒有
      開，你吃美沙酮不方便，所以才會那麼密集跟戴世榮購買
      海洛因？）對。」、「（辯護人問：剛才檢察官問你的時
      候你說你每次都是買2000元的海洛因重量是否都是0.3公
      克？）我也不知道重量多重。」、「（辯護人問：你剛才
      不是說0.3公克？）我知道外面的行情是這樣。」、「（
      辯護人問：你到底買了多少？）我也不知道重量有多重。
      」、「（辯護人問：你說戴世榮有欠你錢？）對。」、「
      （辯護人問：你是否有打電話跟戴世榮要過錢？）應該有
      。」、「（辯護人問：你既然說戴世榮欠你錢，那你跟戴
      世榮拿海洛因為何還要給他錢？）我習慣跟別人購買毒品
      都是現金交易，戴世榮欠我的錢另外還是欠我，要不然那
      時候我毒癮發作我如果打電話跟戴世榮說他欠我錢，他就
      會跟我說他沒有毒品，我乾脆就直接用錢跟他交易比較快
      。」、「（審判長問：你於4月4日～4月7日間是否都是跟
      戴世榮買海洛因？）是。」、「（審判長問：剛才辯護人
      問你既然戴世榮有欠你錢，你跟他買毒品為何不要用抵債
      的方式，你剛才是回答如果你跟戴世榮這樣說，你怕戴世
      榮不會給你毒品，是否如此？）是。」、「（審判長問：
      你稱戴世榮有欠你15,000元，戴世榮是何時欠你15,000元
      ？）戴世榮是在我跟他購買毒品之前就欠我錢了。」、「
      （審判長問：戴世榮是何原因欠你錢？）戴世榮跟我借錢
      說要付法院罰金跟我借了15,000元，後來他錢都沒有還我
      。」、「（審判長問：你是否因為戴世榮欠你錢，所以你
      才會說這幾件都是戴世榮賣毒品給你？）我是有跟他購買
      毒品，所以我才會老實說。」、「（審判長問：所以你不
      是因為戴世榮欠你錢所以故意誣陷他？）不會。」、「（
      審判長問：除了戴世榮欠你錢之外，你跟他之間有無其他
      糾紛？）沒有，我們就為了欠錢的事情吵起來。」、「（
      審判長問：欠錢的事情而已？）戴世榮說他家的車子玻璃
      破掉說是我做的，我跟他說我又不是沒有事情做去破壞他
      家的玻璃，戴世榮想要扣他欠我的錢，所以我跟他關係搞
      的不好，警察來問的時候我就說我的毒品是跟他買的。」
      、「（審判長問：所以你認為戴世榮是故意找你麻煩說車
      子玻璃是你弄破的，警察問你的時候你才會認為反正他對
      你也就不公不義，你原本就有跟他買毒品，你就直接跟警
      察講？）對。」、「（審判長問：你是否有誣賴戴世榮？
      ）沒有。」、「（審判長問：你於偵訊時所述是否實在？
      ）實在。」等語明確（見本院卷六240頁反面至第249頁反
      面）。
 （3）本院衡諸證人張國平於偵查中及審理時均一致指證有向被
      告戴世榮購買第一級毒品海洛因，佐以被告戴世榮自承行
      動電話門號0000000000號為其前妻何乙蓁所申請，係其在
      使用，其已使用5、6年等語（見100年度偵字第2821號第
      23頁反面；本院卷七第209頁），並有臺灣大哥大查詢資
      料在卷可考（見100年度偵字第2821號偵查卷第28頁），
      而證人張國平持用之行動電話門號0000000000號於99年4
      月14日晚上9時30分37秒、同日晚上9時37分36秒、99年4
      月5日早上7時3分12秒、同日早上7時22分6秒、同日晚上7
      時30秒、99年4月6日凌晨0時24分17秒、99年4月7日晚上1
      0時16分55秒、10時20分17秒、10時23分32秒，確曾主動
      撥打被告戴世榮所持用之門號0000000000號行動電話門號
      聯絡，且通話時間依序各為15秒、5秒、26秒、30秒、38
      秒、23秒、18秒、14秒、4秒等情，有門號0000000000號
      行動電話門號雙向通聯紀錄在卷足憑（見100年度偵字第2
      821號偵查卷第36頁至第39頁、第43頁），顯見證人張國
      平所證稱上開電話通聯是為聯繫購毒之事等情，並非憑空
      捏造。又查證人張國平於99年5月13日因施用毒品入南投
      看守所附設勒戒所施以觀察勒戒，並於同年7月5日入臺中
      戒治所執行強制戒治，此有證人張國平之在監所資料附卷
      可查（見100年度偵字第2821號偵查卷第170頁），足見證
      人張國平無需依供出毒品來源而獲邀減刑寬典，自無庸設
      詞誣陷被告戴世榮有販賣第一級毒品海洛因之行為，況證
      人張國平既確有因施用毒品而執行觀察、勒戒及強制戒治
      ，益徵其證述有施用第一級毒品海洛因且係向被告戴世榮
      購買第一級毒品海洛因之情，核屬有據，堪以採信。
 （4）被告戴世榮雖辯稱：證人張國平與伊有金錢糾紛，故意誣
      陷伊販賣海洛因云云，惟證人張國平固承認與被告戴世榮
      間確有金錢糾紛存在，且曾經因債務關係有所爭執，惟其
      並證稱向被告戴世榮購買毒品海洛因為真實，其並未誣陷
      被告戴世榮，且證人張國平於檢察官及本院告知偽證罪之
      刑責下仍願具結陳述，足認證人張國平於檢察官訊問時及
      本院審理時所證述向被告戴世榮購買海洛因之情節當無不
      不可信之情況。參諸上開卷附門號0000000000號行動電話
      之雙向通聯紀錄，可見被告戴世榮與證人張國平於99年4
      月13日尚有多達7通之通話紀錄（見100年度偵字第2821號
      偵查卷第123頁），然此部分通聯紀錄證人張國平於偵查
      中證稱：「（問：【提示0000000000與0000000000於99年
      4月13日凌晨1時至4時許雙向通聯】談話內容為何?）連絡
      購買毒品，但此次沒有買成，因為我想要欠帳，但他不願
      意，所以沒有交易。」等語，則茍證人張國平確係設詞攀
      誣被告戴世榮，當可證稱全部之通聯紀錄均為被告戴世榮
      販賣毒品之通話內容，參以證人張國平復於偵查中證稱：
      「（問：遭查獲當天的毒品海洛因2包、安非他命1包也是
      向他購買?）不是，後來就沒有找他購買了。這次是向綽
      號「阿龍」。」等語（見100年度偵字第2821號偵查卷第1
      52頁），並未就毒品來源均證稱係購自被告戴世榮，益徵
      證人張國平之證述並非虛偽，堪以憑採，被告戴世榮辯稱
      證人張國平係因金錢糾紛故為不實指證云云，洵屬無據。
 （5）被告戴世榮另辯稱伊當時尚積欠證人張國平15,000元，證
      人張國平何以不要求直接抵償，卻要另行支付現金，顯不
      合理云云，惟證人張國明就此已明確證稱：其於99年4 月
      4日至4月7日短時間之內向被告戴世榮購買5次海洛因，是
      因醫院未開，其服用美沙酮不方便，其當時毒癮發作，如
      其未交付現金而要以抵債方式購買，恐被告戴世榮不會交
      付毒品等語，前已敘明，本院衡諸施用毒品之人因癮頭一
      來急需購買毒品解癮，未解癮前之焦躁難耐以致心神均傾
      注於搜尋毒品以供施用，則證人張國平在毒癮發作需購買
      毒品解癮之際，唯恐被告戴世榮不願以抵債方式交易致未
      能取得毒品，故以交付現金之方式購買，與常理並無相悖
      ，實不能遽以證人張國平未以抵債方式向被告戴世榮購買
      毒品，即認證人張國平所述不可採信，被告戴世榮此部分
      辯解，委無足取。
 （6）又證人張國平指稱被告戴世榮另有販賣海洛因犯行，縱曾
      經臺灣臺中地方法院檢察署檢察官以100年度偵字第363號
      不起訴處分，然此僅係因查無其他證據佐證而不足認定被
      告戴世榮犯行，難謂證人張國平之證述即非真實，況該不
      起訴處分書與本案被告戴世榮被訴販賣第一級毒品予證人
      張國平之犯罪事實並無關連，自無法以該不起訴處分書據
      為被告戴世榮有利之認定。
 （7）綜上，被告戴世榮有於附表編號1所示時、地，每次販賣2
      ,000元海洛因予證人張國平共5次之犯罪事實，堪以認定
      。另本院綜合上開通聯紀錄及證人張國平之證述，認定被
      告戴世榮各次販賣第一級毒品海洛因予證人張國平之犯罪
      時間為附表編號1所示，併此指明。
（二）被告戴世榮販賣第一級毒品海洛因予證人蔡金來部分（即
      附表編號2）：
 （1）證人蔡金來於警詢時證稱：「（問：你平日使用之行動電
      話號碼為何？何時以何人名義申登？）0000000000號，約
      於98年10月左右以本人名義申登。、「（問：你有無吸食
      毒品習慣？吸食何種毒品？最近一次於何時何地吸食？）
      以前有施用過海洛因。最近1次是在99年10月底在臺中市
      家中以注射針筒注射靜脈施用。」、「（問：你所施用之
      毒品均向何人購買？）向綽號『小戴』男子購買。」、「
      （問：你向綽號『小戴』男子購買海洛因幾次？如何聯絡
      ？在何處交易？交易金額？）我共購買1次，於99年10月
      底在台中市○○路小戴的住處向他購買新臺幣1000元海洛
      因。」、「（問：現警方提示99年10月28日15時05分198
      秒譯文資料，由你所持用0000000000號撥打小戴00000000
      0 0號持用通話內容稱B：開門一下，A：好。該通電話內
      容係何意思？）該通電話內容就是我到他漢口路的住處向
      他購買毒品。這一次就是剛剛說的10月底向小戴購買1000
      元海洛因那一次。」、「（問：現提供16張相片供你指認
      ，編號1號至16號那個人是你所指與你交易毒品海洛因之
      『小戴』？）編號7號就是我所指賣我毒品海洛因之『小
      戴』。」、「（問：現再次提供相片供你指認，相片中之
      人戴世榮【55年12月28日生、身份證字號Ｚ000000000、住
      台中市○區○○路一段152-8號】是否就是賣你毒品海洛
      因之人『小戴』？）就是他沒錯。」、「（問：你為何知
      道要向『小戴』戴世榮購買毒品海洛因？）是在他家聊天
      時他拿出來賣我的。」等語（見100年度偵字第1684號偵
      查卷一第60頁至第61頁），核與證人蔡金來於偵查中具結
      證述：「（問：與戴世榮有無任何嫌隙糾紛？）他最近跟
      我拿雞血石和黑沉木說要拿去台北賣給朋友，我有跟一起
      去他把我黑沉木和雞血石都留在台北，到現在還沒有還我
      。」、「（問：你是否因此會故意誣陷他?）不會。」、
      「（問：你是否知道販賣毒品的罪刑比施用毒品罪刑重很
      多？）知道，我不會陷害戴世榮。」、「（問：你是何時
      在何地以何方式跟戴世榮購買?）去年10月28日左右我去
      他住的地方在漢口路那邊，我到他家樓下那邊之後就打電
      話給他，他再幫我開門，那次我跟他買1,000元海洛因，
      我當場給他1,000元，他也給我一包海洛因。」、「（問
      ：你當時所使用的手機門號？）0000000000。」、「（問
      ：小戴當時使用的手機門號？）0000000000。我當時就是
      用我0987電話打給他這支電話。」、「（問：你如何知道
      要跟小戴購買毒品？）我之前因為跟他一起有去看古董而
      認識，後來我有一次到他家時有聽到他說他那邊有毒品所
      以我後來才跟他買。」、「（問：【提示0000000000於99
      年10月25日10月28日通訊監察譯文】有何意見？）那就是
      我和他的簡訊和通話內容。簡訊是在講什麼我忘記了，10
      月28日的通話就是我剛提到我去他那邊跟他買毒品，到他
      家樓下就打給他的。」、「（問：【提示竹山分局指認犯
      罪嫌疑人紀錄表】裡面有無你所稱的小戴？）就是編號7
      之人」、「（問：你那次跟他買到海洛因是否跟你之前施
      用過的海洛因感覺差不多？）是。」、「（問：後來有無
      再跟戴世榮買？）沒有。因為我改掉了，沒有再施用了。
      」等語相符（見100年度偵字第1684號偵查卷一第208頁至
      第209頁），本院衡諸證人蔡金來於偵查中經檢察官以證
      人身分命其具結證述，仍與警詢時為同一向被告戴世榮購
      買海洛因之證述，酌以被告戴世榮並未陳稱其與證人蔡金
      來間有何仇恨怨隙，而販賣毒品海洛因犯行乃屬重罪，對
      於被告戴世榮個人之權益至關重大，證人蔡金來亦是毒品
      圈內人，對此當知之甚詳，衡情其應無由虛捏被告戴世榮
      販毒經過，徒使被告戴世榮承擔嚴峻處罰之後果，是證人
      蔡金來於警詢、偵查中就確有向被告戴世榮購買毒品之前
      揭證述，足以採信，此外，並有指認犯罪嫌疑人紀錄表在
      卷可稽（見100年度偵字第1684號偵查卷一第70頁），參
      以被告戴世榮所持用之門號0000000000號行動電話（下稱
      A）曾於99年10月28日下午3時5分19秒與證人蔡金來使用
      之門號0000000000號行動電話（下稱B）通話，其通話情
      形如下：「B：開門一下。A：好」，此有通訊監察譯文附
      卷可考（見100年度偵字第1684號偵查卷一第69頁），益
      徵證人蔡金來所為向被告戴世榮購買毒品海洛因之證述，
      當信係有所憑，並非虛構。
 （2）被告戴世榮雖辯稱：證人蔡金來與伊之通話內容，是要被
      告戴世榮開門，並無任何毒品交易云云。惟審之毒品買賣
      乃政府嚴禁且重罰之非法交易行為，此為眾所皆知之事，
      衡情販賣毒品之人為避免經警查獲，於電話中就毒品交易
      之種類、金額或數量，均以雙方所瞭解之隱晦之暗語或代
      號表達，其中謹慎者更於事前即約定雙方於電話中即使係
      暗語、代號均避免談論，而僅約定雙方見面之時間地點，
      其餘則以見面後再商談之方式為之，以免暴露犯罪跡證。
      是上開通訊監察譯文內容，雖僅有證人蔡金來要求被告戴
      世榮開門之語，而無雙方就毒品買賣之種類、金額或數量
      有所討論之明語，然證人蔡金來就上開通話內容，業已明
      確證稱係至被告戴世榮位於臺中市○○路住處購買第一級
      海洛因，詳如前述，此核與該通訊監察譯文所示基地台位
      置相符，且前揭通訊監察譯文，與證人蔡金來之證述有相
      當之關聯性，足以補強證人蔡金來之證詞，而擔保其前開
      所稱向被告戴世榮購買毒品海洛因之真實性，是據上事證
      ，足見被告戴世榮確有於附表編號2所示時、地販賣第一
      級毒品海洛因予證人蔡金來無訛，被告戴世榮所辯不足採
      信，其此部分犯行應堪認定。又本院綜合上開通訊監察譯
      文及證人蔡金來之證述，認定被告戴世榮販賣第一級毒品
      海洛因予證人蔡金來之犯罪時間應為附表編號2所示，併
      此指明。
（三）被告戴世榮販賣第二級毒品甲基安非他命予證人柯明財部
      分（即附表編號3）：
 （1）警方依據通訊監察書對被告戴世榮持用之門號0000000000
      號行動電話實施通訊監察之結果，發現門號0000000000號
      行動電話（下稱A）曾於99年10月25日晚上9時12分35秒、
      晚上9時20分43秒與門號0000000000號電話（下稱B）通話
      ，其通話情形如下：「B：還沒回來啦，我過去你要直接
      過去嗎？A：你說什麼？B：還沒回來阿。A：誰還沒回來
      。B：摩托車啊。A：不然我過去阿。B：你要過來拿喔。A
      ：不然怎麼辦，才不會拖時間阿。B：6百那個阿。A：對
      阿。B：好啦。A：我過去再打給你」、「B：你差我04不
      順便拿來？A：還有呢？B：沒有了。A：他那個茶壺不行
      啦。B：他的喔。A：對阿。B：好啦，你到打給我啦。」
      此有通訊監察譯文附卷可稽（見100年度偵字第1684號卷
      一偵查卷第103頁）。
 （2）就上開通訊監察譯文，業經證人柯明財於警詢時證稱：伊
      所使用行動電話為0000000000號，是伊之子柯振裕幫伊申
      請，申請後該電話都是伊在使用，警方所提示伊所持用之
      電話0000000000號與伊之朋友持用之0000000000號電話聯
      絡之監聽譯文內容，是伊本人撥打，是伊之朋友即被告戴
      世榮所接聽，伊是要向被告戴世榮購買甲基安非他命，第
      1通於99年10月25日晚上9時12分之通話，係伊向被告戴世
      榮購買毒品甲基安非他命2,500元，伊前往被告戴世榮位
      於臺中市○○路住處購買毒品，有交易成功，第2通於99
      年10月25日晚上9時20分之通話是被告戴世榮販賣之甲基
      安非他命份量不夠，差0.4公克，伊要被告戴世榮補足，
      伊僅於99年10月25日晚上9時12分打電話向被告戴世榮購
      買甲基安非他命1次，伊與被告戴世榮無仇怨等語綦詳（
      見100年度偵字第1684號卷一第75頁至第82頁），並經證
      人柯明財於100年1月6日偵訊時具結證述：「（問：你與
      戴世榮何關係？）我的朋友介紹認識的，認識戴世榮大約
      半年。」、「（問：為什麼知道可以向戴世榮買毒品？）
      朋友介紹時就知道可以跟他買。」、「（問：戴世榮的特
      徵？）很高大、壯，大約180公分左右，體重大概90公斤
      。」、「（問：戴世榮的手機號碼？）他的手機我只知道
      後面是『208』、『677』，有2支、我的是0000000000，
      這是我兒子名義的電話。」、「（問：與戴世榮有無糾紛
      ？）沒有欠錢，也沒有仇恨，只是朋友。」、「問：譯文
      中『600』是指什麼？）我欠他的錢，99年10月時我有跟
      他拿一次2,500元的安非他命，還欠他600元，當時我給他
      1,900元。」、「「（問：2,500元的安非他命在何處買？
      ）在戴世榮漢口路5樓的家中，一手交錢，一手交貨，他
      給我一小包的安非他命，施用後確定是安非他命，品質還
      好，當時只給他1,900元，購買時間不記得，記得是10月
      。」、「（問：譯文中『你差我04不順便拿來』指的是什
      麼？）『04』是指0.4公克，因為我只給他1,900元，所以
      他少算0.4公克給我，後來我有給他600元，他再補0.4公
      克給我，這是通話的當天，地點也是在他家，0.4公克我
      大概可以施用3天。」、「（問：譯文中『他那個茶壺不
      行啦』是指什麼？）就是我給他鑑定的茶壺，是指真的茶
      壺，不是毒品。」、「（問：如何稱呼安非他命？）沒有
      稱呼，就說『那個』。」、「（問：只跟戴世榮買一次安
      非他命？）是，另一次他跟我邀約，但因為我沒有錢，所
      以沒有買成功。」、「（問：剛才提到2,500元的毒品，
      是同一天交易？）是同一天拿的，中午先拿一部分，晚上
      再拿差額的部分。」、「（問：【提示照片】何人是戴世
      榮，但不一定在裡面？）編號7，沒有認錯。」等語明確
      （見100年度偵字第1684號卷二第77頁至第79頁），本院
      衡諸被告戴世榮並未提及其與證人柯明財有何仇恨糾紛，
      而證人柯明財亦證稱其與被告戴世榮間並無債務糾紛及仇
      恨，只是朋友，則證人柯明財豈有甘冒自身受偽證罪追訴
      之風險，而刻意設詞誣陷被告戴世榮於重罪之動機及必要
      ？參諸證人柯明財上開證述，足見證人柯明財所述交易之
      時間、地點、價金等事項皆能與通訊監察譯文所顯現之客
      觀事實相符，倘非證人柯明財確有於上開時、地為購買毒
      品之行為，豈能就本件事實為如此詳細之證述，堪認證人
      柯明財上開警詢及偵查中一致之證述為真實，又行動電話
      門號0000000000號雖係證人柯明財之子柯振裕所申辦，惟
      申辦後均由證人柯明財使用乙情，除據證人柯明財證述如
      上，並經證人柯振裕於警詢時證述無訛（見100年度偵字
      第1684號偵查卷一第85頁），此外，復有指認犯罪嫌疑人
      紀錄表及證人柯明財持用之門號0000000000號行動電話通
      聯調閱查詢單等件在卷可考（見100年度偵字第1684號卷
      一第99頁、第105頁），是附表編號3所示被告戴世榮販賣
      甲基安非他命予證人柯明財之犯罪事實，足堪認定。又觀
      諸證人柯明財上開證述及通訊監察譯文內容，本院認被告
      戴世榮應係於99年10月25日中午某時許在其臺中市○○路
      住處先販賣價格1,900元之甲基安非他命予證人柯明財並
      收取1,900元價金，嗣再接續於同日晚上9時20分通話後之
      同日晚上某時許，在其上開漢口路住處補足價格600元數
      量之甲基安非他命予證人柯明財，並補收600元價金，爰
      於不妨害事實同一之範圍內，更正起訴書此部分之犯罪事
      實如附表編號3所示。又該第2次交易僅係補足第1次交易
      不足之數量及價金，仍應認被告戴世榮係基於一個販賣甲
      基安非他命之犯意接續所為，故被告戴世榮販賣甲基安非
      他命予證人柯明財次數本院認定為1次，併此指明。
（四）被告戴世榮販賣第一級毒品海洛因予證人林瓊玫部分（即
      附表編號4）：
 （1）被告戴世榮有於附表編號4所示時、地販賣第一級毒品海
      洛因予證人林瓊玫之犯罪事實，業經證人林瓊玫於偵查中
      具結證稱：「（問：最後一次交易情形？）99年11月間，
      在中山醫院跟戴世榮購買。那次是打給電話給王儀，是戴
      世榮接的，他說王儀很累，戴世榮叫我在中山醫院等，這
      次買1,000元的海洛因。」、「（問：你本來是要跟誰買
      ？）之前是王儀叫我跟他捧場，戴世榮和王儀是男女朋友
      同居。」等語（見100年度偵字第1684號偵查卷二第84頁
      ），並於本院審理時具結證稱：「（檢察官問：【請求提
      示1550號卷P64之99年11月23日通訊監察譯文】妳看該通
      訊監察譯文，Ａ是何人、Ｂ是何人，是在談何事？）Ａ是
      王儀，Ｂ是我。我要向王儀拿海洛因。」、「（檢察官問
      ：通話的時間係於99年11月23日19時43分，之後妳於何時
      拿到海洛因，是否有印象？）隔了幾天，當天沒有拿到。
      」、「（檢察官問：妳能否再說明電話內容係講何事？）
      那時候是要跟王儀購買毒品。」、「（檢察官問：哪句話
      可以看出妳要向王儀購買毒品？）總之我要跟她買，那時
      候她電話都沒有接，我就跟她說我朋友走了，所以當天沒
      有跟她買。」、「（檢察官問：後來妳於何時向王儀購買
      ？）後來過了差不多一個禮拜，她那時候才有接電話，因
      為她的手機有時候會關機，要不然就是手機會換來換去。
      」、「（檢察官問：王儀除了0000000000的電話之外，是
      否還有其他電話？）她有好多支，我都記不太清楚，至少
      有兩、三支。」、「（檢察官問：妳方才稱隔了一個禮拜
      後妳才打電話給王儀，是否正確？）是。」、「（檢察官
      問：11月23日後的一星期內妳打電話過去，是否有一次是
      戴世榮接的電話？）最後一次是戴世榮接的。」、「（檢
      察官問：是否在11月底你們有見過一次？）那一次是最後
      一次見面。」、「（檢察官問：11月這次妳是否也是打到
      王儀的行動電話？）我是打王儀的行動電話。」、「（檢
      察官問：是哪支電話是否還有印象？）我沒有印象。」、
      「（檢察官問：妳係於早上、下午打過去的是否有印象？
      ）早上。」、「（檢察官問：係何人接的電話？）是戴世
      榮接的，這通我最清楚。」、「（檢察官問：之後情形如
      何？）戴世榮就與我約在醫院那邊，且說王儀在睡覺，他
      便開車送到醫院。」、「（檢察官問：妳當時有無跟戴世
      榮說妳要買何物？）我就跟他講，他就知道了。」、「（
      檢察官問：妳如何跟戴世榮說？）我說我要拿1,000元。
      」 、「（檢察官問：妳沒有講種類，戴世榮是否知道？
      ）戴世榮好像不知道，結果他又再回去拿一次海洛因。」
      、「（檢察官問：妳打電話給王儀是戴世榮接的，妳跟戴
      世榮說要拿1000元，戴世榮沒有特別問妳要哪一種，還是
      他在電話中有跟妳確認妳要拿哪一種？）當時戴世榮誤認
      為我是要安非他命，我說我是要海洛因。」、「（檢察官
      問：戴世榮當時跟妳約何時、在何處見面？）當時是早上
      ，時間蠻早的，大概幾點我不記得，跟我約在中港路及五
      權路的醫院見面，後來我騎摩托車去，戴世榮開車出來，
      用車燈閃了兩下，我才知道是他，他就叫我上車，上車後
      他就拿安非他命給我，我說我不是要這個，他又再回去拿
      海洛因過來給我，我在原地等他。」、「（檢察官問：過
      了多久之後，戴世榮才開車回來？）差不多過了10分鐘，
      戴世榮又回來，一樣叫我上他的車，上車後他便拿海洛因
      給我，我拿1,000元給他。」、「（檢察官問：在那天之
      前，妳有無看過戴世榮？）有，看過好幾次，所以我知道
      他是戴世榮。」、「（檢察官問：妳回家後有無施用此次
      所購買的海洛因？）有。」、「（檢察官問：妳用何種方
      式施用海洛因？）我是打皮膚的。」、「（檢察官問：打
      了之後可否確認是海洛因？）可以，因為打了之後有一點
      茫茫的感覺。」、「（檢察官問：妳購買的這次與王儀有
      何關係？）他們是男女朋友。」、「（檢察官問：妳方才
      稱11月23日後一個禮拜內的那次，妳打王儀所留給妳的行
      動電話是戴世榮接的電話，戴世榮說王儀在睡覺，兩次出
      來的人也是戴世榮，王儀是否都沒有出來，也沒有跟妳講
      過電話？）沒有，她在睡覺。」、「（檢察官問：戴世榮
      接了電話後，妳在電話中有無聽到戴世榮對王儀說妳要向
      他們買什麼的對話？）沒有。」、「（檢察官問：就妳所
      證述的這次跟王儀一點關係都沒有？）沒有。」、「（辯
      護人問：妳說跟戴世榮拿毒品這次，妳總共打了多少次電
      話給王儀說要拿海洛因？）我之後打她都關機，最後一次
      就是戴世榮接聽的，那次就有拿到海洛因。」、「（辯護
      人問：戴世榮拿東西給妳，是用何物包著？）是用衛生紙
      包著。」、「（辯護人問：戴世榮用衛生紙包著，妳如何
      知道是何物？）我有打開來看，且告訴他拿錯了，我要的
      不是這個。」、「（辯護人問：妳如何判斷這個不是妳要
      的？）因為是像冰糖一樣的結晶體。」、「（辯護人問：
      妳說戴世榮拿錯，他又回去拿，妳等了多久之後，戴世榮
      才出現？）十幾分鐘。」、「（辯護人問：戴世榮再拿來
      的東西，有無用東西包著？）好像沒有包著，就直接捆一
      捆拿來給我，是用塑膠袋裝著。」、「（辯護人問：裡面
      的東西妳是否看得到？）看得到。」、「（辯護人問：是
      長什麼樣子？）是白色粉末的。」、「（辯護人問：妳要
      的東西是長什麼樣子？）我要的是白色粉末的，我回去就
      有施用。」、「（辯護人問：妳說戴世榮拿錯，但妳電話
      中沒有說要什麼東西，見到面之後妳有無跟他說妳要的是
      什麼？）因為我上車我跟他說我要的不是這種。」、「（
      辯護人問：妳有無告訴戴世榮妳要什麼，他拿錯了？）他
      說叫我再等一下，他再回去換。」、「（辯護人問：妳沒
      有跟戴世榮說妳要什麼，他如何知道要拿什麼東西給妳？
      ）因為我跟他說我是要海洛因不是要糖果。」、「（審判
      長問：你最後一次打電話過去時，是否是被告戴世榮接的
      ？）是的。」、「（審判長問：妳打電話過去，是戴世榮
      接的情況下，妳有無告訴戴世榮請王儀聽電話？）我打電
      話過去說，我要找王儀，戴世榮說王儀在睡覺，我就要戴
      世榮拿1000元出來，我沒有要求戴世榮把電話給王儀接聽
      ，因為戴世榮說王儀在睡覺，不要吵她。」、「（審判長
      問：這通電話結束後多久，你們才在中山醫院的門口交易
      ？）那時候差不多是早上10點之前。」、「（審判長問：
      妳能否確定何時打的電話？）我很早很早就打了，差不多
      8點多就打了，跟戴世榮說要1,000元的東西。」、「（審
      判長問：電話中戴世榮有無說約在何處？）他跟我約在醫
      院那邊，我到時候打電話告訴他我人已經到醫院門口了。
      」、「（審判長問：所以妳到的時候有再打一通電話給戴
      世榮，之後他就到醫院？）對。」、「（審判長問：從妳
      到醫院打電話給戴世榮，到戴世榮實際上開車到現場，時
      間距離多久？）我在那裡等了差不多10幾分鐘，我說怎麼
      那麼久，他說等一下就出去了，等一下就到了。」、「（
      審判長問：妳是否記得妳最後一次打電話給戴世榮，是否
      為方才所提示0970的這支電話？）我忘記是哪支電話了。
      」、「（審判長問：當時王儀所使用的電話有哪些？）她
      換過兩、三支，前面開頭的號碼我不記得，那時候我們是
      在中國醫藥學院喝美沙酮，她把電話給我，我就紀錄在我
      的電話裡面，我電話中就寫一個『儀』，代表王儀。」、
      「（審判長問：所以妳不確定妳最一後次撥出去，而讓戴
      世榮接到的電話是幾號？）對。」、「（審判長問：妳與
      王儀或戴世榮間有無任何債務糾紛？）沒有。」、「（審
      判長問：所以每次的交易都是一手交錢、一手交貨？）對
      ，沒有欠他們錢的情況。」、「（審判長問：有無他們欠
      妳錢沒有還的情況？）沒有。」、「審判長問：妳當時與
      戴世榮在中山醫院門口交易的日期，妳是否還有印象？）
      沒有特別的印象。」、「（審判長問：本件原檢察官起訴
      妳係於99年11月25日左右，在中山醫院門口向戴世榮、王
      儀購買甲基安非他命，今日檢察官更正為海洛因，就99年
      11月25日當天，妳是否記得妳告訴偵查檢察官妳是在這天
      跟戴世榮他購買？）對，我是說我在11月有跟戴世榮買過
      最後一次。」、「（審判長問：11月25日的日期是否是檢
      察官推測的，妳是否曾明確的告知檢察官是11月25日？）
      檢察官是說叫我一定要交代一個日期，我已經記不起來了
      ，我只有說是11月間，並沒有明確說是11月25日。」、「
      （審判長問：但妳能確定與戴世榮的交易，是在方才所提
      示的11月23日通聯譯文後所發生的事情？）對。」等語綦
      詳（見本院卷七第187頁反面至第195頁）
 （2）本院參諸證人林瓊玫上開證述，已就被告戴世榮交付毒品
      海洛因之時間、地點、過程等細節證述歷歷，由是以觀，
      證人林瓊玫所證應是親身經歷，真有其事，否則無法為如
      此鉅細靡遺之證述，尤以證人林瓊玫於偵查中及本院審理
      時均係於供前具結，並經告以偽證罪之處罰，而證人林瓊
      玫與被告戴世榮既無仇恨糾紛，實難認證人林瓊玫甘冒自
      身觸犯偽證刑責之危險，無端虛捏如附表編號4所載之販
      賣毒品海洛因情節，是以，證人林瓊玫前開證述，當信係
      有所憑，並非虛構，此外，並有指認犯罪嫌疑人紀錄表、
      前述通訊監察譯文附卷可考（見100年度偵字第1684號偵
      查卷二第101頁至102頁；100年度偵字第1550號偵查卷第
      64頁），堪認被告戴世榮確有於附表編號4所示時、地，
      販賣第一級毒品海洛因予證人林瓊玫甚明。
 （3）被告戴世榮雖辯稱伊於99年10月底至12月間未與被告王儀
      同住，不可能代被告王儀接聽電話云云，被告戴世榮之辯
      護人並聲請詰問共同被告王儀以證明此事，惟被告戴世榮
      確有於附表編號4所示時、地，販賣第一級毒品海洛因予
      證人林瓊玫，業經證人林瓊玫證述綦詳，且縱被告戴世榮
      辯稱該段期間其與被告王儀並未同居乙節屬實，惟被告戴
      世榮、王儀既為男女朋友，此為被告戴世榮所不否認，則
      衡情男女朋友互相至對方住處而共處一室，此乃常見之事
      ，則證人林瓊玫撥打電話予被告王儀，被告戴世榮因在被
      告王儀身邊而代為接聽電話，核與常情相符，自難以被告
      戴世榮該段期間與被告王儀並未同居，即遽認證人林瓊玫
      於偵查中及本院審理時所為確有向被告戴世榮購買毒品之
      前揭證述不足採信。是以被告戴世榮上開所辯，洵非可採
      ，被告戴世榮之辯護人就此聲請詰問共同被告王儀，核無
      調查必要，附此敘明。
 （4）另按法院之審判固應以起訴之犯罪事實為範圍，但法院於
      不妨害事實同一之範圍內，仍得自由認定事實，適用法律
      。所謂事實同一，係指刑罰權所以發生之原因事實係屬同
      一者而言，是判決所認定之事實與檢察官起訴之事實是否
      同一，應以檢察官擇為訴訟客體之基本社會事實關係是否
      相同為準，非謂其全部之事實均須一致；苟其基本事實相
      同，其餘部分縱或稍有出入，仍不失為事實同一（參見最
      高法院89年度臺上字第3437號判決意旨）。又刑事訴訟之
      審判，雖採不告不理原則，法院固不得對未經起訴之事實
      予以審判，但在不妨害事實同一之範圍內，仍非不得自由
      認定事實，適用法律。換言之，如刑罰權對象之客觀基本
      社會事實相同，縱起訴事實所述犯罪時、地略有錯誤，或
      犯罪方法、被害法益不同，或所犯罪名有別，法院仍得予
      以審判（參照最高法院95年度臺上字第1271號判決意旨）
      。查依證人林瓊玫於偵查中及本院審理時之證述，足見被
      告戴世榮於附表編號4所示時、地販賣予證人林瓊玫之毒
      品種類為海洛因，業如前述，起訴書就此部分固將被告戴
      世榮所販賣之毒品海洛因誤載為甲基安非他命，然其餘有
      關犯罪時間、地點、販賣金額及販賣對象均相符，顯見起
      訴書就此部分除販賣毒品種類有誤載外，其基本社會事實
      即被告戴世榮於特定時、地販賣1,000元之毒品予證人林
      瓊玫並無不同，且具有罪質上之共通性，尚無礙其犯罪基
      本事實同一性之認定，此並經蒞庭檢察官於本院審理時更
      正被告戴世榮販賣予證人林瓊玫之毒品種類為海洛因（見
      本院卷七第179頁反面），在不妨害事實同一之範圍內，
      應准予蒞庭檢察官更正。又本院依證人林瓊玫之證述及前
      揭通訊監察譯文，足認證人林瓊玫向被告戴世榮購買海洛
      因之時間，應為其於99年11月23日晚上7時43分許與被告
      王儀通話後將近1週之11月底某日之上午8時許至10時許間
      某時許，起訴書載為99年11月25日左右，不盡真確，應予
      更正。
（五）被告戴世榮販賣第二級毒品甲基安非他命予證人詹素美部
      分（即附表編號5）：
 （1）被告戴世榮於附表編號5所示時、地販賣第二級毒品甲基
      安非他命予詹素美之犯罪事實，經檢察官依法向本院對被
      告戴世榮所持用之門號0000000000號行動電話施以通訊監
      察，經依法執行通訊監察後，於監察期間內錄得被告戴世
      榮（代號：A）所持用之門號0000000000號行動電話與購
      毒者即證人詹素美（代號：B）所持用之門號0000000000
      號行動電話間於99年11月3日上午9時16分32秒、下午3時
      53分47秒之通訊紀錄，其通訊監察譯文內容分別為：「B
      ：你在幹嗎？A：剛睡起來。B：來了嗎？A：什麼？B：半
      箱的葡萄柚阿A：沒有，打電話催一下。B：催一下，快點
      。A：好啦。B：待會過去喔。」、「B：你叫人家下來喔
      。A：下去了。B：男生喔。A：對。B：好。」，此有該通
      訊監察譯文在卷可稽（見100年度偵字第1684號偵查卷卷
      二第159頁）。
 （2）證人詹素美就前揭通訊監察譯文已於100年1月7日偵訊時
      具結證稱：「（問：【提示門號0000000000與門號000000
      0000，於99年11月03日09時16分32、15時53分47秒之通訊
      監察譯文】該通聯是誰跟誰的對話？譯文內容所指為何？
      ）這是我用『阿義』（按即被告詹素美之男友李忠義）的
      手機跟『小戴』對話，『半箱葡萄柚』就是指我要跟他買
      半錢的安非他命，價值2,000元，我們約在臺中市○○路
      與陝西路口交易，『小戴』有給我一點點安非他命，但應
      該不到半錢，我也有將2,000元給他。」、「（問：事後
      有無向『小戴』要求將不足數量的安非他命再交給妳？）
      沒有。」、「（問：向『小戴』購買過幾次安非他命？）
      一次。」、「（問：如何知道『小戴』有在賣安非他命？
      ）我本來不知道他有在賣，只是剛好跟他問，他說他有，
      所以就只有買這次。」等語（見100年度偵字第1684號偵
      查卷卷二第190頁至第191頁），參以證人詹素美於本院審
      理時原亦具結證述：「（檢察官問：妳之前於100年1月6
      日、100年1月7日偵訊時回答檢察官問妳戴世榮販賣毒品
      給妳部分，是否有實話實說？）有。」、「（檢察官問：
      【請求提示100偵5091號南投縣竹山分局警卷P193之通訊
      監察譯文】11月3日上午9時16分32秒，0000000000這支電
      話是否當時妳所使用門號？）我忘記了。」、「（檢察官
      問：通訊監察譯文上載的內容是妳當時與何人的通話？）
      我跟戴世榮當時的對話。」、「（檢察官問：所以妳當時
      所持用的電話是0000000000是否正確？）是。」、「（檢
      察官問：0000000000這支是否妳打給戴世榮的電話？）對
      。」、「（檢察官問：妳問戴世榮：『來了嗎？』戴世榮
      答：『什麼？』妳問：『半箱的葡萄柚啊。』戴世榮答：
      『沒有，打電話催一下。』妳說：『催一下，快點。』戴
      世榮答：『好啦』。妳說：『待會過去喔。』這通話內容
      是何意？）我叫戴世榮幫我調安非他命。」、「（檢察官
      問：『半箱葡萄柚』意指多少安非他命？）1000～2000元
      。」、「（檢察官問：為何叫半箱，不是半錢嗎？）就一
      半。」、「（檢察官問：所以大約1000～2000元？）對。
      」、「（檢察官問：【請求提示同上卷同頁最下一則】11
      月3日下午15時53分47秒妳打給戴世榮，妳說：『你叫人
      家下來喔。』戴世榮答：『下去了。』妳說：『男生喔。
      』戴世榮答：『對。』妳說：『好。』這通話內容是何意
      ？）叫人家下來幫我開門。」、「（檢察官問：『男生』
      是指安非他命的意思？）是。」、「（檢察官問【請求提
      示100偵5091號南投縣竹山分局警卷P167之詹素美100年1
      月6日警詢筆錄】妳於1月6日警詢時稱是我跟小戴通話，
      我要半箱葡萄柚，是要買半錢的安非他命，『男生』也是
      安非他命的代號，妳向小戴買半錢的安非他命，新台幣20
      00元，在台中市○○路交易。這樣是否正確？）是。」
      、「（檢察官問：妳為何說妳與戴世榮是好朋友？）因為
      戴世榮跟我以前的男友是朋友，所以我就跟他變成好朋友
      。」、「（檢察官問：妳與戴世榮之間除了毒品關係之外
      有無其他金錢借貸關係？）沒有。」、「（檢察官問：妳
      與戴世榮之間有無糾紛或是仇恨？）沒有。」、「（檢察
      官問：所以妳到現在還覺得妳與戴世榮之間是好朋友？）
      對。」、「（檢察官問：所以妳也不會故意來陷害戴世榮
      ？）我是老實說，我知道什麼就說什麼。」等語（見本院
      卷六第251頁至第255頁反面），則本院衡諸證人詹素美既
      稱與被告戴世榮是好朋友，顯見彼此之間並無任何仇隙可
      言，且販賣第二級毒品罪乃屬最輕本刑7年以上有期徒刑
      之重罪，攸關被告戴世榮個人權益重大，衡諸常情，證人
      詹素美應無甘冒偽證罪之處罰，誣指被告戴世榮涉犯本罪
      ，故證人詹素美應不致故為不利被告戴世榮之證述，其前
      開證述內容，自堪採信為真。
 （3）至證人詹素美雖於本院審理時曾改稱：「（檢察官問：當
      天戴世榮給妳的量是多少？）只有給我500元左右的量。
      」、「（檢察官問：妳不是有給戴世榮2,000元嗎？）他
      沒有給到2,000元的量所以就沒有給他，那500元的量就是
      他請我的。」、「（檢察官問：仔細看清楚妳偵訊時所述
      ？）那時候我真的迷迷糊糊的。」、「（檢察官問：偵查
      中妳說妳有將2,000元給戴世榮，所以這不是請的？）那
      就應該是有。」、「（檢察官問：妳是否有將2,000元給
      戴世榮？）有。」、「（檢察官問：戴世榮當天給妳的量
      到底是多少？）500元的量」等語（見本院卷六第252頁及
      反面），惟證人詹素美於本院審理中反覆更易其詞之證述
      ，復表示偵訊中之證述係迷迷糊糊，核與之前所述不符，
      且衡情苟被告戴世榮僅交付500元數量之甲基安非他命，
      證人詹素美豈會仍交付2,000元予被告戴世榮，故證人詹
      素美前開翻異前詞之證述，顯係為迴護被告戴世榮免於刑
      責而已，不足採信，況證人詹素美既有於前揭時、地向被
      告戴世榮表示購買2,000元甲基安非他命，並交付2,000元
      予被告戴世榮收受，縱被告戴世榮交付證人詹素美之毒品
      不足2,000元之重量，亦無礙被告戴世榮係有償交易毒品
      之認定。
 （4）再證人詹素美經被告戴世榮詢問後，固又改稱：「（被告
      戴世榮問：妳是否有拿一些東西【例如茶壺】委託我賣？
      ）對。」、「（被告戴世榮問：所以妳經常來找我，我跟
      妳也經常聯絡？）對。」、「（被告戴世榮問：妳是不是
      有幫我賣茶壺？）對。」、「（被告戴世榮問：妳拿去很
      久了，我也一直問妳茶壺賣的怎麼樣？）對，我有幫你賣
      一個茶壺。」、「（被告戴世榮問：99年11月3日那天，
      妳打電話給我，那天妳是否有跟我買到毒品，我有拿東西
      給妳嗎？）沒有，我們就在那裡吃而已，我沒有買。」、
      「（審判長問：妳剛有跟檢察官講說妳確定當天有交給戴
      世榮2000元？）剛才戴世榮提醒我那2,000元是之前他拜
      託我賣茶壺的錢補的錢，就是原本我拜託他幫我調毒品結
      果沒有調到，但是現場他請我那500元的安非他命，所以
      那個賣茶壺的錢就這樣補給他。」、「（審判長問：2000
      元是茶壺的錢？）對。」、「（審判長問：那茶壺妳幫他
      賣多少錢？）我幫他賣2,500元。」、「（審判長問：那
      妳為何只給他2000元？）500元我花掉了。」、「（審判
      長問：妳交2,000元給戴世榮到底是何原因？）茶壺的錢
      。」、「（審判長問：為何剛才檢察官問妳的時候都沒有
      提到茶壺？）我沒有想起來。」、「（審判長問：妳於警
      、偵訊時也都說這2,000元是跟戴世榮要買毒品安非他命
      的錢，且當時訊問的時間是100年1月6日，距離通訊監察
      譯文11月3日是比較接近的時間，為何在當時也沒有提到
      茶壺這件事情？）那時候沒有想起來，因為那時候被抓到
      很緊張不知道怎麼辦。」、「（審判長問：所以妳於警、
      偵訊的時候也確實沒有提到茶壺這一件事情對不對？）沒
      有。」等語（見本院卷六第257頁至第259頁），然本院衡
      諸證人詹素美自承於警詢、偵查中未曾提及其於附表編號
      5所示時、地交付予被告戴世榮之2,000元係幫被告戴世榮
      賣茶壺之款項，酌以證人詹素美於本院審理時起初亦非為
      此證述，迄被告戴世榮以茶壺之事詢問證人詹素美後，證
      人詹素美乃突然改稱該交付予被告戴世榮2,000元款項係
      賣茶壺之款項，而販賣毒品甲基安非他命係屬重罪，證人
      詹素美懼於人情或自身利益之考量，因而為與被告戴世榮
      辯解相符之證述內容，不難理解，足認其於本院審理時所
      為前開更異後之證述，顯然僅係配合被告戴世榮所為臨訟
      附和之詞，要無可採。
 （5）再被告戴世榮雖辯稱伊於99年11月2日尚須聯絡證人詹素
      美購買2,000元甲基安非他命，如何能於翌日再販賣2,000
      元甲基安非他命予證人詹素美云云，惟毒品圈內人之間彼
      此互通有無而零星販賣之情形本甚為普遍，自不能以被告
      戴世榮有於99年11月2日聯絡證人詹素美購買2,000元甲基
      安非他命，即遽認證人詹素美所為其有於99年11月3日下
      午4時許向被告戴世榮購買甲基安非他命之證述不可採信
      ，被告戴世榮此部分辯稱亦非可採，是附表編號5所示被
      告戴世榮販賣甲基安非他命予證人詹素美之犯罪事實，足
      堪認定。
（六）又審之邇來政府為杜絕毒品氾濫，毒害人民甚深，再三宣
      導民眾遠離毒品、媒體之報導既深且廣，對於毒品之禁絕
      ，應為民眾所熟悉；被告戴世榮既為智識健全之成年人，
      對此自無不知之理。又販賣毒品係政府嚴予查緝之違法行
      為，且可任意分裝或增減其分量，各次買賣之價格，當亦
      各有差異，隨供需雙方之資力、關係之深淺、需求之數量
      、貨源之充裕與否、販賣者對於資金之需求如何即殷切與
      否，以及政府查緝之態度，進而為各種不同之風險評估，
      而為機動性之調整，因之販賣之利得，除經坦承犯行，或
      帳冊價量均記載明確外，委難察得實情，是縱未確切查得
      販賣賺取之實際差價，但除別有事證，足認係按同一價格
      轉讓，確未牟利之情形外，尚難執此認非法販賣之事證有
      所不足，致知過坦承者難辭重典，飾詞否認者反得逞僥倖
      ，而失情理之平。況販賣者從各種「價差」或「量差」或
      係「純度」謀取利潤方式，或有差異，然其所圖利益之非
      法販賣行為目的，則屬相同，並無二致；衡諸毒品取得不
      易，量微價高，依一般社會通念以觀，凡為販賣之不法勾
      當者，倘非以牟利為其主要誘因及目的，應無甘冒被查緝
      法辦重刑之危險，平白無端義務為該買賣之工作，是其販
      入之價格必較售出之價格低廉，而有從中賺取買賣差價牟
      利之意圖及事實，應屬符合論理法則且不違背社會通常經
      驗之合理判斷。本案被告戴世榮與附表所示購毒者間關於
      上開第一、二級毒品交易係屬有償行為，被告戴世榮販賣
      第一級毒品海洛因、第二級毒品甲基安非他命之犯行均屬
      重罪，如於買賣之過程中無利可圖，被告戴世榮何必甘冒
      觸犯刑罰之高度風險使他人取得毒品？是依一般經驗法則
      ，自堪信被告戴世榮各次販賣第一級毒品海洛因、第二級
      毒品甲基安非他命時，主觀上應均具有營利之意圖，洵堪
      認定。
（七）綜上所述，被告戴世榮前揭所辯均係卸責之詞，不足採信
      。又被告戴世榮雖辯稱其並未施用海洛因，無從販賣海洛
      因予他人云云，惟販賣毒品者本非必然需有施用毒品，被
      告戴世榮之辯解，實屬無稽，要難憑採。本案被告戴世榮
      所犯販賣第一、二級毒品之犯罪事證已臻明確，其此部分
      之犯行均堪認定。
二、犯罪事實欄二（二）被告戴世榮轉讓禁藥甲基安非他命部分
    ：
    訊據被告戴世榮固不否認證人黃彥儒有於100年1月6日凌晨2
    、3時許在其住處施用甲基安非他命，惟矢口否認有何轉讓
    禁藥甲基安非他命犯行，辯稱：100年1月6日尚有一名女子
    及綽號「阿忠」之男子與證人黃彥儒一同至伊住處，在伊住
    處之吸食器為該名女子所有，吸食器內殘留之甲基安非他命
    則為「阿忠」所有，均與伊無關，伊並未無償提供甲基安非
    他命予證人黃彥儒施用云云。經查：
（1）此部分犯罪事實，業經證人黃彥儒於100年1月6日偵訊時具
     結證稱：「（問：最近是否施用安非他命？）今天凌晨在
     戴世榮家。」、「（問：誰提供安非他命？）戴世榮。」
     、「（問：如何提供?）當時我跟阿中過去找他談貨櫃事務
     ，看到他桌底下有吸食器，我問他可否讓我吸一下，就拿
     起來一起吸食，吸食器裡原本就有安非他命，吸食器如2.3
     人抽一根煙，我吸一下他吸一下。」、「（（問：今日他
     給你多少毒品?）今天經過確實是跟他講貨櫃事宜，我只有
     用吸食器裡的。」等語（見100年度偵字第1684號偵查卷卷
     一第179頁至第180頁），並於本院審理時具結證述：「（
     檢察官問：你於100年1月6日偵訊時所述，是否均實在？）
     均實在。」、「（檢察官問：你於100年1月6日警詢筆錄稱
     有施用毒品，係施用何種毒品？）安非他命。」、「（檢
     察官問：毒品來源為何？）因為我過去和戴世榮談一些生
     意，他有在吸食，我也有在吸食，他就請我，所以沒有跟
     我收錢，而且也沒有很多。」、「（檢察官問：你過去戴
     世榮的住處他拿安非他命給你施用的時間、地點為何？）
     被破獲當天的凌晨。」、「（檢察官問：是否為100年1月6
     日被搜索？）是。」、「（檢察官問：時間是否為100年1
     月6日凌晨2點？抑或是3點？）差不多接近那個時候。」、
     「（檢察官問：你係於100年1月6日何時去何處找戴世榮，
     他如何轉讓毒品給你，其詳情為何？）1月5日那天晚上我
     到漢口路4段62號5樓之7找戴世榮，因為他仲介菲律賓一筆
     的銅礦砂有摻雜金砂的部分，我帶一位做金飾的朋友去跟
     他談，談到凌晨出去就被抓了。」、「（檢察官問：戴世
     榮何時給你安非他命？）他在吸我們就一起吸，他沒有給
     我。」、「（檢察官問：是否在談的過程中，戴世榮即施
     用安非他命？）是。」、「（檢察官問：戴世榮是否當著
     你及你朋友的面前施用安非他命？）是，然後他吸完，我
     就跟他要來吸。」、「（檢察官問：你如何跟戴世榮要來
     吸？）因為他有介紹工作，我們在配合，而且他的量也不
     是很多，他吸了之後有剩，我就拿來吸，就像國中生香煙
     共抽的意思是一樣的。」、「（檢察官問：戴世榮吸多久
     、剩多少，你才問他可不可以讓你吸？）我不清楚，我過
     去的時候，裡面應該沒有剩多少，他是從桌子底下拿出來
     的，他吸了之後，我就跟他要來吸，吸一吸大家亢奮就在
     那裡講。」、「（檢察官問：你是如何跟戴世榮要來吸？
     ）跟一般有抽煙的人跟人家要煙抽的語氣差不多，我不太
     記得，當時我跟他說還有沒有，可不可以拿來給我吸一下
     。」、「（檢察官問：戴世榮如何說？）他說可以。」、
     「（檢察官問：你吸了幾口？）不記得，應該有4、5口。
     」、「（檢察官問：吸食之後是否感覺比較亢奮？）對，
     就是比較亢奮一點才會講到凌晨，打算要走的時候才被抓
     。」、「（檢察官問：只有你吸，還是你的朋友也有吸？
     ）我那位叫阿忠（音譯）的朋友，我帶他去跟戴世榮談金
     砂的事情，他也有吸。」、「（檢察官問：是否也是用戴
     世榮所用的吸食器的安非他命？）對。」、「（檢察官問
     ：100年1月6日以前，你於戴世榮認識多久？）差不多有一
     個多月。」、「（檢察官問：你們有無仇恨或糾紛？）沒
     有。」、「（檢察官問：戴世榮給你幾次毒品？）就那次
     去他那裡吸，就這樣而已。」、「（檢察官問：你有無向
     戴世榮買過？）沒有。」、「（檢察官問：那次的量有無
     到1、20公克？）沒有，就玻璃球裡面，他從桌子底下拿起
     來，也沒有東西再放進去了，所以也沒有很多，大概只有5
     、6口的量，如果有很多，我們就不會走到電梯口被破獲，
     可能在裡面大家亢奮又一直吸、一直吸，搞不好吸到天亮
     。」、「（檢察官問：但你方才稱吸5、6口也是會亢奮，
     是否正確？）是。」、「（辯護人問：當時在場的有何人
     ？）有戴世榮及他的女友王儀，還有一位年輕人我不知道
     名字，另一個是我朋友許正忠。」、「（辯護人問：你方
     才回答檢察官你是看到戴世榮在施用，你才跟他要來吸，
     為何你在警詢時陳述：『同日的兩點我看到桌子下面有一
     個安非他命吸食器，我便向戴世榮詢問是否還有安非他命
     ，戴世榮說僅剩下吸食器裡面而已，於是戴世榮便將桌下
     的吸食器拿上來，我們兩個輪流吸』，為何與你今日證述
     不同？）前後順序就是差不多，他拿起來，就是兩個輪著
     用這樣。」、「（辯護人問：你方才稱你看到戴世榮在用
     ，你便跟他要，但你於警詢時稱你是自己看到桌子底下有
     吸食器，戴世榮當時並未施用，為何與你方才證述不同？
     ）因為我在他家看到這種東西，我猜想這可能是他的，我
     就跟他要來用。」、「（辯護人問：所以你猜想是戴世榮
     所有？）對。」、「（辯護人問：是否為戴世榮所有，你
     是否知道？）我不清楚。」、「（檢察官問：你剛才回答
     檢察官，你有要跟戴世榮要毒品，戴世榮有說好，你拿去
     ，遞給你，你方才如此陳述，是否正確？）他放在桌下我
     看到，我問他，這種東西我不知道有多少人會說不行，不
     給你用。」、「（檢察官問：你方才回答戴世榮拿出來就
     在用，你看到便向戴世榮要，他有答應給你，就跟一般人
     抽煙要煙一樣，是否正確？）我的意思是吸食器在戴世榮
     的桌子底下我看到，我便問他，我在猜想東西應該是他的
     ，因為他是主人，如果是別人的，我問他，他說不是的話
     ，搞不好是他那位比較年輕的朋友的，但戴世榮是主人可
     以做主，我就問他，他說只剩下玻璃球裡面的而已，要用
     就拿起來用，我就拿起來用。」、「（檢察官問：戴世榮
     之前有無先拿起來用？）好像沒有，應該是我先看到我問
     他，他拿起來之後，才大家開始輪著用。」、「（檢察官
     問：你當時認為做主且拿出來給大家施用的即為戴世榮？
     ）對，因為他是主人。」等語明確（見本院卷七第181頁至
     第185頁），本院衡諸證人黃彥儒於本院審理時已清楚證述
     與被告戴世榮並無任何仇恨糾紛，且至本案審結時，被告
     戴世榮及其辯護人也未曾表示與證人黃彥儒之間有何嫌隙
     ，則證人黃彥儒前開證稱被告戴世榮轉讓禁藥甲基安非他
     命予伊施用之證詞，自可信屬實。
（2）被告戴世榮雖辯稱該吸食器內之甲基安非他命係與證人黃
     彥儒一同至其住處之男子「阿忠」所有云云，然由證人黃
     彥儒之上開證述觀之，足見證人黃彥儒係在被告戴世榮住
     處桌下看到吸食器，被告戴世榮表示僅存吸食器內之甲基
     安非他命，證人黃彥儒遂詢問被告戴世榮可否施用，經被
     告戴世榮同意後始施用，則被告戴世榮既自稱該綽號「阿
     忠」之男子係與證人黃彥儒一同前來，且證人黃彥儒復明
     確證述係到被告戴世榮住處後，看見屋內桌下已置入甲基
     安非他命之吸食器，乃詢問被告戴世榮可否施用，則依此
     情節，實難認該早已置入吸食器內之甲基安非他命係「阿
     忠」所有，被告戴世榮所辯顯與事實有違，又甲基安非他
     命物稀為貴，衡諸常情，苟該吸食器內之甲基安非他命非
     被告戴世榮所有，被告戴世榮豈會於證人黃彥儒詢問時，
     即逕自同意無償供證人黃彥儒施用？堪認被告戴世榮主觀
     上自具有轉讓禁藥甲基安非他命之犯意無疑，被告戴世榮
     否認有轉讓禁藥之犯行，應係事後卸責之詞，不足採信，
     此部分犯行應堪認定。
（3）另被告戴世榮之辯護人就此部分犯罪事實，雖於本院審理
     時聲請傳喚共同被告王儀作證，欲證明被告戴世榮並未轉
     讓甲基安非他命供證人黃彥儒施用云云，惟被告戴世榮此
     部分犯罪事證已明，詳如前述，本院認被告戴世榮之辯護
     人此部分之聲請核無調查必要，附此敘明。
三、犯罪事實欄三(一)被告王儀販賣第二級毒品部分：
    訊據被告王儀對其於犯罪事實欄三(一)所載時、地販賣第二級
    毒品甲基安非他命予證人劉高銘之犯罪事實，於本院行準備
    程序及審理時均坦承不諱（見本院卷一第217頁），核與證
    人劉高銘於警詢時證稱：「（問：提示通訊監察譯文，99/1
    2/03 19:45:25～22:37:07，你持用0000000000與王儀所持
    用之0000000000互相聯絡，目的為何？）也是跟她買安非他
    命。」、「（問：當天有無毒品交易成功？毒品交易金額及
    數量為何？何處交易？何人出面交易？）有毒品交易成功。
    大約是2仟元左右，是1個袋子分做4分之1毒品的量。當天是
    在我住的地方【臺中市○區○○路768號】完成毒品交易。
    是王儀她自己開車拿毒品安非他命過來給我的。」等語（見
    100年度偵字第1550號偵查卷第218頁），及於偵查中具結證
    述：「（問：【提示0000000000與0000000000於12月3日通
    訊監察譯文】，有無印象？）有，該次我是向王儀買2千元
    安非他命，後來她拿不到2千元的安非他命給我，因為我有
    跟她說要『41』，意思就是一包安非他命的4分之1，就是2
    千元，當時她送到我家，我有拿2千元給她，後來我發現數
    量不足有打電話給她，但她沒有補給我。」、「（問：你是
    單純向王儀購買毒品或與王儀合資向別人買？）我是單純向
    王儀買毒品，我不可能和她合資購買毒品，且我也沒有管道
    。」等語相符（見100年度偵字第1550號偵查卷第227頁至第
    228頁），並有行動電話門號0000000000號通聯調閱查詢單
    、指認犯罪嫌疑人紀錄表、證人劉高銘所持用之門號000000
    0000號行動電話與被告王儀所持用之門號0000000000號行動
    電話之通訊監察譯文各1份在卷可憑（見100年度偵字第1550
    號偵查卷第220頁至第222頁、第223頁反面），復有SAMSUNG
    廠牌ANYCAll黑色行動電話1支及門號0000000000號SIM卡1張
    扣案可資佐證，足認被告王儀之任意性自白應與事實相符，
    可以採信。又依上開通訊監察譯文內容，顯示被告王儀於99
    年12月3日晚上8時38分35秒與證人劉高銘通話時，係在證人
    劉高銘住處樓下，於同日晚上8時39分57秒與證人劉高銘通
    話時則係請證人劉高銘開門，是本院認定被告王儀販賣甲基
    安非他命予證人劉高銘之時間應係當日晚上8時39分57秒許
    後之同日晚上某時許，起訴書記載為同日晚間8時許，與上
    開通訊監察譯文內容有間，自有未洽，併此敘明。又證人劉
    高銘於上開時、地向被告王儀購買第二級毒品甲基安非他命
    時，已交付購毒金額，並由被告王儀交付毒品乙節，業據證
    人劉高銘證述明確，被告王儀對此亦不爭執，是以，被告王
    儀就該販賣第二級毒品甲基安非他命行為，業已實際取得全
    部販賣毒品所得，要無疑義。再查我國查緝販賣毒品執法甚
    嚴，又販賣甲基安非他命既係違法行為，當非可公然為之，
    亦無公定價格，且容易分裝並增減份量，而每次買賣之價量
    ，可能隨時依雙方關係深淺、資力、需求量及對行情之認知
    、來源是否充裕、購買者被查獲時供述購買對象之可能風險
    之評估等情形，而異其標準，非可一概而論；販賣之利得，
    除被告就販賣之價量俱明確供述外，委難察得實情，販賣之
    人從價差或量差中牟利之方式雖異，其意圖營利之販賣行為
    則同一。是以因甲基安非他命量微價高，販賣者率有暴利可
    圖，苟非意圖販賣營利，一般人焉有可能甘冒重度刑責而販
    賣甲基安非他命，本件被告王儀與證人劉高銘既非至親故交
    ，苟無利得，應無甘冒重典，費時、費事與證人劉高銘交易
    毒品之理，是被告王儀主觀上確有營利之意圖，應堪認定。
    從而，被告王儀販賣第二級毒品之犯行事證明確，洵堪認定
    。
四、犯罪事實欄三(二)被告王儀轉讓第一級毒品海洛因部分：
    被告王儀於上開犯罪事實欄三(二)所載時、地無償轉讓第一級
    毒品海洛因予證人莊玉蓮施用之犯罪事實，業據其迭於偵查
    中及本院行準備程序與審理時均坦承不諱（見100年度偵字
    第282 1號偵查卷第101頁；本院卷一第217頁、本院卷七第2
    07頁反面），核與證人莊玉蓮於偵查中具結證述：「（問：
    之前是否使用0000000000、0000000000、0000000000與王儀
    連絡？）有。」、「（王儀是否使用0000000000？）是。」
    、「（問：她如何叫妳？）小蓮。」、「（你如何叫王儀？
    ）小慧。」、「（問：【提示0000000000於99年7月6日通訊
    監察譯文】所談何事？）我人很難過，我找他處理海洛因。
    感冒藥就是海洛因之意，我後來下午約4-5時許自備針筒，
    向小慧取得海洛因2針，是小慧裝入針筒的，我就在他北屯
    路的住處施用。」、「（問：這2針海洛因的毒品拿多少錢
    給他？）沒有拿。」、「（問：這2針含海洛因的毒品是王
    儀或是小戴無償提供？）是小慧。」、「（問：你是在他住
    處，他提供給你海洛因之後，你當場施打的？）是，2針都
    是。」、「（問：上述在99年7月6日下午4時許於電話連絡
    後至王儀北屯路住處，由王儀提供海洛因並滲入針筒內免費
    轉讓予你施用是否實在？）實在。」等語相符（見100年度
    偵字第2821號偵查卷第172頁至第174頁），並有指認犯罪嫌
    疑人紀錄表、證人莊玉蓮持用之門號0000000000號行動電話
    與被告王儀所持用之門號0000000000號行動電話通話之通訊
    監察譯文在卷可憑（見100年度偵字第2821號偵查卷第180頁
    至第18 1頁、第189頁），足徵被告王儀之任意性自白應與
    事實相符，可以採信。又觀諸卷附被告王儀（代號：A）所
    持用之門號0000000000號行動電話與證人莊玉蓮（代號：B
    ）所持用之門號0000000000號行動電話於99年7月6日晚上7
    時38分之通訊監察譯文載明：「A：我今天下午不是拿二個
    給你，你打不夠喔？」、「B：沒了！」等語（見100年度偵
    字第2821號偵查卷第181頁），堪認證人莊玉蓮證述被告王
    儀無償轉讓第一級毒品海洛因之時間係99年7月6日下午4、5
    時許無訛，是起訴書所載之同日晚間7時許，應係誤載，併
    此敘明。綜上，被告王儀轉讓第一級毒品海洛因之犯行，洵
    堪認定。
五、犯罪事實欄四被告戴世榮妨害公務執行、侮辱公務員及被告
    王儀妨害公務執行部分：
    訊據被告戴世榮僅坦認於警員將伊上手銬時伊有爭執，且有
    口出「幹」、「幹你娘」、「你他媽的」等語，惟矢口否認
    有何妨害公務執行、侮辱公務員之犯行，辯稱：伊與被告王
    儀一開始很客氣地配合警員，是最後警員要離開時，被告王
    儀看到警員打伊，才會有所爭執，伊當時有說三字經，但那
    是伊之口頭禪，並未針對警員，且因伊於前一日有服用安眠
    藥，當時身體不舒服，但警員還是一直將伊壓在地上，當時
    伊要求上廁所，警員不同意，才會有爭執，其因遭警員壓制
    ，並未對執勤警員施以強暴手段云云；訊據被告王儀則對其
    妨害公務執行之犯行坦承不諱。經查，上開犯罪事實欄四所
    示犯罪事實，業據證人即警員何淵田、黃振三、黃憲忠於偵
    查中指證甚詳（見99年度核交字第1209號偵查卷第16頁至第
    20頁），且案發當時現場錄影內容業經檢察事務官及本院勘
    驗明確，製有勘驗筆錄在卷可稽（見99年度核交字第1209號
    偵查卷第2頁至第12頁；本院卷五第4頁反面至第10頁反面）
    ，復有現場照片及警員何淵田右手擦傷、黃振三右手指扭傷
    之照片17張附卷可參（見臺中市警察局中市警刑字第099005
    9640號警卷第22頁至第25頁、第27頁至第29頁、第31頁至第
    32頁），是以被告王儀之任意性自白核與事實相符，可以採
    信，被告戴世榮、王儀當時確實有對執行職務之警員施以強
    暴行為及被告戴世榮有當場口出「幹」、「幹你娘」、「你
    他媽的」等穢語侮辱公務員之行為，堪以認定。至被告戴世
    榮雖以前詞置辯，惟查本件警員何淵田、黃振三、黃憲忠持
    搜索票執行搜索勤務，因發現疑似毒品違禁物，而將被告戴
    世榮以現行犯逮捕，屬依法執行警察職務之行為，至公務員
    執行職務時，實質上是否有違法或不當情事，當事人本得另
    行循合法程序以資救濟，要非即得對客觀上依法執行職務之
    公務員施以強暴，是縱被告戴世榮主觀上對警員行為有所異
    議，其應另依法尋求救濟，非可任意自力救濟，甚且以強暴
    及當場侮辱之方法，妨害公務員依法執行職務，況經本院當
    庭勘驗案發經過之錄影內容，被告戴世榮確有掙扎拒捕而與
    警員互相拉扯之舉動，並需經在場警員合力壓制阻止，又造
    成警員受有前開傷害，顯見其拉扯力道甚強，此外，以「幹
    」、「幹你娘」、「你他媽的」等語辱罵他人，依現行一般
    社會觀念，足以貶損他人之人格及社會評價，則被告戴世榮
    在該3名警員執行公務時，以足以貶低人格及社會評價之不
    堪字眼辱罵之，並與警員互相拉扯而施以強暴，實難認其所
    為上開言詞僅係其口頭禪，而無侮辱公務員、妨害公務執行
    之故意，被告戴世榮所辯，顯係事後卸責之詞，委無足取。
    準此，本件被告戴世榮妨害公務執行、侮辱公務員及被告王
    儀妨害公務執行之犯行均事證明確，洵堪認定。
六、犯罪事實欄五被告詹素美販賣第二級毒品部分：
    訊據被告詹素美固坦承證人戴世榮曾於99年11月2日晚上10
    時47分、99年11月3日凌晨1時11分以門號0000000000號行動
    電話撥打伊所持用之門號0000000000號行動電話聯絡，伊並
    於99年11月3日凌晨1時11分許後之同日凌晨某時許，在證人
    戴世榮位在臺中市○區○○路4段62號5樓之7住處，交付甲
    基安非他命予證人戴世榮，惟矢口否認有何販賣第二級毒品
    甲基安非他命之犯行，辯稱：伊是提供價格約500元之甲基
    安非他命予證人戴世榮無償施用，並非販賣云云。經查：
（一）被告詹素美於犯罪事實欄五所載時、地販賣第二級毒品甲
      基安非他命予證人戴世榮之犯罪事實，業經證人戴世榮於
      偵查中具結證稱：「（問：0000000000是誰的電話？）為
      我所使用，我在99年11、12月間有使用過。」、「（問：
      有無施用毒品？）有，我施用安非他命。」、「（問：【
      提示你所持用之0000000000號門號11月2至3日與詹素美之
      0000 000000號門號之通訊監察譯文】，電話中你提及『
      有沒有那個啊』、『要帶那個男的來喔』，是否是要向詹
      素美購買毒品的意思？）這是我跟詹素美的對話，我記得
      11月2日我通完電話之後，過幾個鐘頭之後，詹素美就到
      我漢口路的屋子來找我，當時她有拿安非他命來給我，我
      該次向詹素美買4分之1錢，約2,000元，因為那陣子安非
      他命價錢比較貴，所以我不記得詹素美是算我2,500元或
      2,000元。」、「（問：你這次是向詹素美購買安非他命
      或與詹素美合資向他人購買安非他命？）單純向詹素美購
      買安非他命。」等語（見100年度偵字第7159號偵查卷第
      21頁及反面），及於本院審理時具結證述：「（檢察官問
      ：你於偵訊中所述，有於99年11月2日向被告詹素美購買
      甲基安非他命，是否屬實？）是的。）、「（檢察官問：
      可否詳述與被告詹素美購買甲基安非他命之過程？）就是
      她從高鐵回來，然後她來找我，我等她來。」、「（檢察
      官問：【提示100偵字第1684號卷卷二P159之99年11月2日
      22時47分14秒通訊監察譯文】Ａ是你，Ｂ是詹素美，你們
      這通電話的內容中當時你問詹素美：你那裡有沒有那個。
      詹素美回答說：哪個。你又說：我的那個。詹素美說：在
      我身上。可否解釋此為何意？）應該是我施用的安非他命
      ，問她有沒有帶。」、「（檢察官問：詹素美後來有無去
      找你？）有。」、「（檢察官問：詹素美於何時、至何處
      找你？）她打電話給我說她回來了，我印象比較深刻是她
      坐高鐵回來，剩下的我不是記得很清楚。」、「（檢察官
      問：詹素美打完電話後，過了多久去找你？）大概一、兩
      個小時。」、「（檢察官問：詹素美至何處找你？）我漢
      口路的住處。」、「（檢察官問：詹素美到你漢口路的住
      處時，有無拿東西給你？）我記得那天我有跟她拿東西。
      」、「（檢察官問：是否拿安非他命？）是，我只有施用
      安非他命。」、「（檢察官問：你向詹素美拿多少安非他
      命？）印象是2,000元。」、「（檢察官問：你有無給詹
      素美錢？）應該有。」、「（檢察官問：是否為現金？）
      應該是。」、「（檢察官問：是2,000元，還是2,500元，
      是否還有印象？）因為都差不多那個價錢，所以我不確定
      是2,00 0元，還是2,500元。」、「（檢察官問：詹素美
      承認她在11月2日即她搭高鐵回來的那天，她有拿給你500
      元的安非他命，但她並未向你收錢，是否你所述才正確？
      ）是。」、「（檢察官問：所以你有給詹素美2,000元或
      2,500元，且量也是2,000元或2,500元的量，而非詹素美
      所說500元，是否正確？）是。」、「（公設辯護人問：
      你們之間以前是否會互相請來請去？）會，經常。」、「
      （公設辯護人問：為何你有印象這次你有拿錢給詹素美，
      而不是她請你？）因為我的印象中，她跟我說她好像只坐
      過一次高鐵回台北的樣子，剩下好像都是自己開車回去。
      」、「（公設辯護人問：當時詹素美拿給你時，是一包裡
      面有分一些給你，還是直接給你一包？）我不記得。」、
      「（公設辯護人問：你是因為詹素美那天有搭高鐵，所以
      你印象很深刻，那天你有拿錢給她？）我印象中她有一次
      是搭高鐵，那個譯文的意思，我大概知道是什麼，可是我
      不確定是哪一天，我看那通譯文，我知道那天是她高鐵要
      回來，然後有來找我，我應該有跟她拿東西。」、「（公
      設辯護人問：你是否確定有拿錢給詹素美？）我現在也不
      確定有沒有拿現金給她，因為時間已經過了一年。」、「
      （審判長問：【提示1684號卷卷二P159之99年11月2日22
      時47分及11月3日01時11分通訊監察譯文】當時詹素美是
      在99年11月3日凌晨1時11分，與你通完話後，才拿甲基安
      非他命到你住處？【提示並告以要旨】）應該是，因為我
      記得她沒有馬上到，是隔了一、兩個小時才到，我只記得
      這樣。」、「（審判長問：你於100年2月10日偵查中向檢
      察官說，你記得11月2日通完電話後，過幾個鐘頭之後，
      詹素美就到你漢口路的屋子來找你，當時她有拿安非他命
      來給你，你該次向詹素美買4分之1錢，約2000元，是否如
      此？）對。」、「（審判長問：所以在11月3日凌晨1時11
      分與詹素美通話完畢之後，約過多久，詹素美即到你漢口
      路之住處？）我不記得了，因為她常常來找我。」、「（
      審判長問：電話中詹素美說馬上要過去？）我住在大雅路
      及漢口路附近，她住在路口而已。」、「（審判長問：從
      詹素美住的地方，到你那裡，大約需時多久？）開車大概
      2分鐘，走路的話大概5、6分鐘。」、（審判長問：你現
      在是否記得當時詹素美是開車還是走路到你的住處？）我
      不記得。」、「（審判長問：那通電話是否確實要詹素美
      幫你帶安非他命？）我印象中她是要回台北去拿，她打給
      我應該是她回來的時候。」、「（審判長問：所以那次通
      完電話之後，詹素美到你住處，確實有交給你4分之1錢的
      甲基安非他命，是否如此？）應該是。」、「（審判長問
      ：你是否記得有交給詹素美2,000元或2,500元？）應該也
      有，但現在我不敢確定。」、「（審判長問：依當時的行
      情，4分之1錢的甲基安非他命價格為何？）差不多2、3,0
      00元。」、「（審判長問：你現在能否確定，當時你向詹
      素美拿安非他命，是給她2,000元還是2,500元？）現在不
      能確定，因為不管是2,000元還是2,500元，我都會拿，因
      為行情差不多都是這樣。」等語（見本院卷七第196頁反
      面至第200頁），復有卷附證人戴世榮（代號：A）所持用
      之門號0000000000號行動電話與被告詹素美（代號：B）
      所持用之門號0000000000號行動電話於99年11月2日晚上1
      0時47分14秒之通訊監察譯文載明：「A：你來了沒。」、
      「B：正要下高鐵，在烏日站。」、「A：這麼久喔，你坐
      高鐵喔。」、「B：對，我從台北回來。」、「A：你那裡
      有沒有那個阿。」、「B：哪個。」、「A：我的那個。」
      、「B：在我身上。」、「A：來再說吧。」等語，及於99
      年11月3日凌晨1時11分30秒之通訊監察譯文載明：「B：
      現在馬上要過去了。」、「A：快一點。」、「B：馬上。
      」、「A：要帶那個男的來喔。」、「B：我知道。」等語
      （見100年度偵字第1684號偵查卷卷二第159頁），本院衡
      諸證人戴世榮於偵查及本院審理時始終證述伊與被告詹素
      美於上開時日電話聯絡之內容，係伊要向被告詹素美拿取
      甲基安非他命，且於電話聯絡後之數小時後，被告詹素美
      即至伊位於上開漢口路住處販賣交付甲基安非他命予伊，
      而證人戴世榮與被告詹素美並無仇恨糾紛，此為被告詹素
      美所自承，且尚稱其與證人戴世榮是好朋友（見本院卷六
      第201頁反面、本院卷七第208頁），則證人戴世榮顯無甘
      冒自身受偽證罪追訴之風險，而刻意設詞誣陷被告詹素美
      販賣毒品之動機與必要，足認證人戴世榮之證言並非子虛
      。
（二）又按證人供述之證據，前後縱有差異，事實審法院依憑證
      人前後之供述證據，斟酌其他證據，本於經驗法則與論理
      法則，取其認為真實之一部，作為論罪之證據，自屬合法
      （最高法院90年度臺上字第6943號判決要旨參照）。關於
      被告詹素美該次販賣之價金究否已收取乙節，證人戴世榮
      於距離案發時點最為接近之偵查中，係證稱：「我該次向
      詹素美買4分之1錢，約2,000元，因為那陣子安非他命價
      錢比較貴，所以我不記得詹素美是算我2,500元或2,000元
      。」等語，業如前述，並未特別強調「被告詹素美未向伊
      收取金錢」此一異常情事，況證人戴世榮於本院審理時先
      具結證稱：「（檢察官問：你有無給詹素美錢？）應該有
      。」、「（檢察官問：是否為現金？）應該是。」等語，
      迄公設辯護人問證人戴世榮是否確定有拿錢給被告詹素美
      乙情，證人戴世榮方改稱：「我現在也不確定有沒有拿現
      金給她，因為時間已經過了一年。」等語，並於審判長補
      充訊問時證稱：「（審判長問：你是否記得有交給詹素美
      2,00 0元或2,500元？）應該也有，但現在我不敢確定。
      」等語，惟證人戴世榮有可能確實係因受時間因素之影響
      致記憶模糊，亦有可能係因迫於被告詹素美在場之壓力所
      為迴護被告之詞，然尚不足以推翻先前證人戴世榮所為證
      述伊有交付價金之可信性。再證人戴世榮於偵查中及本院
      審理時均證稱不確定伊係以2,000元或2,500元之價格向被
      告詹素美購買甲基安非他命，依罪疑唯輕原則，採有利被
      告之認定，自應認被告詹素美係以2,000元之價格販賣甲
      基安非他命予證人戴世榮。另起訴書就被告詹素美販賣甲
      基安非他命予證人戴世榮之犯罪事實僅記載「99年11月2
      日晚間10時許，戴世榮先以0000000000號行動電話撥打詹
      素美之前開門號，聯絡毒品交易事宜。雙方旋即相約在戴
      世榮所居住、位在臺中市○區○○路4段62號5樓之7之住
      處，詹素美以2 000元之代價，出售第二級毒品甲基安非
      他命予戴世榮。」，而未敘明毒品交易之犯罪時間，本院
      衡諸證人戴世榮上開證述及前述被告詹素美與證人戴世榮
      於99年11月3日凌晨1時11分30秒之通話內容，認被告詹素
      美販賣第二級毒品予證人戴世榮之犯罪時間應為99年11月
      3日凌晨1時11分許後之同日凌晨某時許，併此指明。
（三）再本案雖未能得知被告詹素美販賣甲基安非他命時，其購
      入甲基安非他命之確實價格，及是否確有低買高賣之營利
      情事，惟販賣第二級毒品甲基安非他命屬違法行為，非可
      公然為之，販賣者販入後可任意分裝增減其分量再行出售
      ，每次交易之價格、數量，亦隨時依交易對象、當時行情
      而變動，縱或出售之價格較低，亦非當然無營利意圖，即
      便為相同價格，因份量較少亦能從中獲利，除經坦承犯行
      並供明販入、賣出確實價量外，委難查得實情，復無法查
      獲其上手，更難查悉有無從中獲利，尚難據此即認販賣之
      證據有所未足，否則將造成知過坦承者難辭重典，飾詞否
      認者反得僥倖，而失情理之平。且按一般民眾均知政府對
      毒品之查禁森嚴，重罰不予寬貸，衡情倘非有利可圖，絕
      無平白甘冒被嚴查重罰之高度風險之理，從而，舉凡其有
      償交易，除足反證其確係另基於某種非營利本意之關係外
      ，尚難因無法查悉其販入價格，作為是否高價賣出之比較
      ，諉無營利之意思脫免販賣毒品犯行之追訴（最高法院84
      年度第3次刑事庭會議決議意旨參照）。是被告詹素美所
      為上開販賣販賣甲基安非他命予證人戴世榮之犯行，因被
      告詹素美與證人戴世榮並非至親故交，倘無從中賺取差價
      或投機貪圖小利，豈有甘冒為警查緝法辦重刑之風險，而
      如此大費周章與證人戴世榮為有償交易，是被告詹素美有
      從中賺取牟利之意圖及事實，應可認定。
（四）綜上所述，被告詹素美辯稱其僅係無償轉讓第二級毒品予
      證人戴世榮施用云云，顯係事後卸責之詞，不足採信。被
      告詹素美販賣第二級毒品之犯行，堪以認定。
七、綜上各節相互以觀，被告戴世榮、詹素美前揭辯解，洵非可
    採，本件事證明確，被告戴世榮、王儀、詹素美所為上開犯
    行，均已足認定，應予依法論科。
參、論罪科刑理由：
（一）按海洛因、甲基安非他命分別係毒品危害防制條例第2條
      第2項第1、2款所管制之第一、二級毒品，不得非法販賣
      、轉讓及持有。次按甲基安非他命業經行政院衛生署於69
      年12月8日以衛署藥字第301124號公告列入藥物藥商管理
      法（已於82年2月5日修改法規名稱為藥事法）第16條（即
      現行藥事法第22條）第1款之禁藥管理，禁止輸入、製造
      ，並自70年6月1日起禁止販賣，於75年7月11日再以衛署
      藥字第597627號公告禁止使用在案，並於79年10月9日以
      衛署藥字第904142號公告列入麻醉藥品管理，嗣於87年5
      月20日毒品危害防制條例修正公布後，雖將甲基安非他命
      列入第二級毒品，但前揭禁藥管理之公告並未廢止，是甲
      基安非他命仍屬藥事法所定之禁藥。又藥事法第83條第1
      項係於93年4月21日修正公布，同月23日施行，為毒品危
      害防制條例之後法。且藥事法第83條第1項規定：「明知
      為偽藥或禁藥，而販賣、供應、調劑、運送、寄藏、牙保
      、轉讓或意圖販賣而陳列者，處7年以下有期徒刑，得併
      科新臺幣5百萬元以下罰金」，其法定刑較毒品危害防制
      條例第8條第2項所定之法定刑「6月以上5年以下有期徒刑
      ，得併科新臺幣70萬元以下罰金」為重。又毒品之範圍尚
      包括影響精神物質與其製品，而藥事之管理，亦非僅止於
      藥品之管理，毒品未必係經公告之禁藥，禁藥亦未必為毒
      品，毒品危害防制條例與藥事法二者，並無必然之特別法
      與普通法關係。故除轉讓之甲基安非他命數量達轉讓毒品
      加重其刑之數量標準第2條所定之淨重10公克以上，應依
      毒品危害防制條例第8條第6項規定加重其刑，其加重後之
      法定刑較藥事法第83條第1項為重者外，因藥事法第83條
      第1項為後法，且為重法，應優先適用藥事法處斷。本件
      被告戴世榮所為如犯罪事實欄二(二)所示轉讓甲基安非他命
      予證人黃彥儒施用之犯行，依證人黃彥儒之證述，僅供證
      人黃彥儒當次施用數口，顯見數量甚微，並無證據顯示被
      告戴世榮該次轉讓甲基安非他命之淨重為10公克以上，揆
      諸前揭說明，自應論以藥事法第83條第1項之轉讓禁藥罪
      ，先予敘明。
（二）核被告戴世榮就犯罪事實欄二(一)所示販賣海洛因予如附表
      編號1、2、4所示購毒者張國平、蔡金來、林瓊玫之所為
      ，均係犯毒品危害防制條例第4條第1項之販賣第一級毒品
      罪；就犯罪事實欄二(一)所示販賣甲基安非他命予如附表編
      號3、5所示購毒者柯明財、詹素美之所為，均係犯毒品危
      害防制條例第4條第2項之販賣第二級毒品罪；就犯罪事實
      欄二(二)所為，係犯藥事法第83條第1項之轉讓禁藥罪；就
      犯罪事實欄四所為，係犯刑法第135條第1項妨害公務執行
      罪及同法第140條第1項侮辱公務員罪。核被告王儀就犯罪
      事實欄三(一)所為，係犯毒品危害防制條例第4條第2項之販
      賣第二級毒品罪；就犯罪事實欄三(二)所為，係犯毒品危害
      防制條例第8條第1項之轉讓第一級毒品罪（無積極證據證
      明轉讓數量達淨重5公克以上）；就犯罪事實欄四所為，
      係犯刑法第135條第1項妨害公務執行罪。核被告詹素美犯
      罪事實欄五所為，係犯毒品危害防制條例第4條第2項之販
      賣第二級毒品罪。
（三）被告戴世榮持有第一級毒品海洛因及持有第二級毒品甲基
      安非他命之低度行為，應分別為販賣第一級毒品海洛因、
      販賣第二級毒品甲基安非他命及轉讓禁藥甲基安非他命之
      高度行為所吸收，不另論罪。再被告王儀、詹素美販賣第
      二級毒品甲基安非他命前持有第二級毒品甲基安非他命之
      低度行為，應為販賣第第二級毒品甲基安非他命之高度行
      為所吸收，亦不另論罪。又按「刑事法上所稱接續犯，係
      指數個在同時同地或密切接近之時地，侵害同一法益之行
      為，因各舉動之獨立性極為薄弱，依社會通念認為無法強
      行分開，乃將之包括視為一個行為之接續進行，給予單純
      一罪之刑法評價」、「刑法上所謂之『接續犯』，則係指
      行為人以單一之決意，於同時、同地或密切接近之時、地
      接續實施侵害同一法益之數行為，而各行為之獨立性極為
      薄弱，依一般社會健全觀念，在時間差距上，難以強行分
      開，在刑法評價上，以視為數個舉動之接續施行，合為包
      括之一行為予以評價，較為合理者而言」（最高法院99年
      度臺上字第1527號刑事判決、98年度臺上字第7513號裁判
      要旨參照）。被告戴世榮如附表編號3所示於99年10月25
      日同一日之中午某時許及晚上9時20分通話後某時許，與
      同一對象即證人柯明財2次相約為毒品交易之行為，該第2
      次交易僅係為補足第1次交易之數量及價金，應係基於一
      個販賣交易犯意之密接行為，自應以一次販賣毒品既遂犯
      論處。
（四）被告王儀、戴世榮就上開妨害公務執行犯行，具有犯意聯
      絡及行為分擔，為共同正犯。被告戴世榮以「幹」、「幹
      你娘」、「你他媽的」等穢語辱罵3名警員，係基於同一
      侮辱公務員犯意下之接續行為，且刑法第140條第1項之侮
      辱公務員罪，其所處罰者乃妨害國家公務之執行，其被害
      法益為國家法益，並非公務員個人，故雖有數名執行公務
      之公務員遭當場侮辱，惟被害之國家法益仍屬單一，並無
      侵害數個法益之情事，仍屬單純一罪（最高法院85年度臺
      非字第238號判決意旨參照）。又被告戴世榮、王儀數次
      對於依法執行職務時之警員施加強暴，均係出於同一妨害
      公務之犯意，且於密切接近之時地實施，所侵害同一國家
      法益，各行為之獨立性極為薄弱，難以強行分開，應係數
      個舉動接續施行之接續犯，只論以一罪。
（五）被告戴世榮所犯如犯罪事實欄一所示販賣第一級毒品罪7
      罪（即如附表編號1、2、4所示）及販賣第二級毒品罪2罪
      （即如附表編號3、5所示）、如犯罪事實欄二(二)所示轉讓
      禁藥罪及如犯罪事實欄四所示妨害公務執行罪及侮辱公務
      員罪之各罪間，犯意各別，行為互殊，應予分論併罰。被
      告王儀所犯上開販賣第二級毒品罪、轉讓第一級毒品罪及
      妨害公務執行罪3罪間，犯意各別，行為不同，亦應分論
      併罰。
（六）被告戴世榮前於98年間因違反毒品危害防制條例案件，經
      本院以98年簡字817號簡易判決判處有期徒刑4月確定，於
      98年12月9日易科罰金執行完畢；被告王儀前於97年間因
      違反毒品危害防制條例案件，經本院以97年度簡字1150號
      簡易判決判處有期徒刑4月確定，於98年2月23日易科罰金
      執行完畢等情，有其等之臺灣高等法院被告前案紀錄表在
      卷可按，其等於有期徒刑執行完畢後，5年以內故意再犯
      上開有期徒刑以上之各罪，皆屬累犯，除被告戴世榮所犯
      販賣第一級毒品罪法定刑為死刑、無期徒刑部分，依法不
      得加重外，其餘法定刑有期徒刑及罰金刑部分，均應依刑
      法第47條第1項之規定加重其刑。被告王儀所犯轉讓第一
      級毒品罪，於偵查及本院審理中均已自白犯行，自應依毒
      品危害防制條17條第2項之規定，就被告王儀轉讓第一級
      毒品之犯行減輕其刑，並依法先加後減之。再者，販賣第
      一級毒品罪之法定刑為「死刑或無期徒刑；處無期徒刑者
      ，得併科新臺幣2千萬元以下罰金」，然同為販賣第一級
      毒品之人，其原因動機不一，犯罪情節未必盡同，或有大
      盤毒梟者，亦有中、小盤之分，甚或僅止於吸毒者友儕間
      為求互通有無之有償轉讓者亦有之，其販賣行為所造成危
      害社會之程度自屬有異，法律科處此類犯罪，所設之法定
      最低本刑卻相同，不可謂不重。於此情形，倘依其情狀處
      以較輕之徒刑，即足以懲儆，並可達防衛社會之目的者，
      自非不可依客觀之犯行與主觀之惡性二者加以考量其情狀
      ，是否有可憫恕之處，而適用刑法第59條之規定酌量減輕
      其刑，期使個案裁判之量刑，能斟酌至當，符合比例原則
      。查本件被告戴世榮無視國家對於杜絕毒品危害之禁令而
      販賣第一級毒品，行為固屬不當，應予非難，惟被告戴世
      榮販賣海洛因之對象為證人張國平、蔡金來、林瓊玫等3
      人，被告戴世榮前後販賣海洛因之次數雖達7次，惟均係
      小額交易（每次交易均僅1,000元或2,000元），依其價錢
      估算，獲利亦非極鉅，其犯罪之情節尚非至惡，僅因一時
      貪念，致罹重典，然相對於長期大量販賣毒品之大毒梟而
      言，其對社會治安及國民健康之危害顯然較小，綜上被告
      戴世榮犯案情節觀之，倘仍遽處以法定本刑之最低刑度即
      無期徒刑，猶失之過苛，對照其犯行之情節，仍嫌過重，
      顯有情輕法重之情形，且難謂符合罪刑相當性及比例原則
      ，更無從與大量毒品販賣者之惡行有所區隔，是其犯罪情
      狀相較於法定之重刑，在客觀上足以引起一般人之同情，
      情節尚堪憫恕，本院審酌上情，就被告戴世榮所犯如附表
      編號1、2、4所示之販賣第一級毒品罪7罪，認均適用刑法
      第59條規定酌減其刑（法定刑死刑部分減輕為無期徒刑，
      法定刑無期徒刑部分減輕為20年以下15年以上有期徒刑，
      法定刑有期徒刑及併科罰金部分均減至2分之1），其法定
      刑為有期徒刑及併科罰金部分並予先加後減之。
（七）另查刑法第59條之酌量減輕其刑，必須犯罪有特殊之原因
      ，在客觀上足以引起一般人之同情，認為即予宣告法定低
      度刑期仍嫌過重者，始有其適用，至於犯罪後之態度等情
      狀，僅可為法定刑內從輕科刑之標準，不得據為酌量減輕
      之理由（最高法院51年臺上字第899號判例、70年度臺上
      字第794號、77年度臺上字第4382號判決意旨等可參）。
      而毒品戕害國人健康，嚴重影響社會治安，故政府立法嚴
      禁販賣毒品，並以高度刑罰來遏止毒品氾濫之問題，被告
      戴世榮、王儀、詹素美為思慮成熟之成年人，絲毫未考慮
      販賣第二級毒品甲基安非他命對社會、國人之不良影響，
      害人害己，且毒品危害防制條例第4條第2項之法定最輕刑
      度為7年以上有期徒刑，衡以其立法目的、販賣甲基安非
      他命對社會之危害及被告戴世榮、王儀、詹素美販賣第二
      級毒品之犯罪情狀以觀，本院認為並無客觀上足以引起一
      般同情，顯可憫恕，科以最低度刑猶嫌過重之情形，故此
      部分不適用刑法第59條規定酌量減輕其刑，併予指明。
（八）復按「毒品危害防制條例第17條規定：犯第4條第1項之罪
      ，供出毒品來源，因而破獲者，得減輕其刑，其立法意旨
      重在鼓勵具體供出其上游販毒者，俾資追查該毒梟前手及
      其上游毒品，以杜絕毒品之蔓延與氾濫為目的。倘未因其
      自白進而查獲毒梟前手或其上游毒品者，自不得執此邀本
      條規定之寬減。原審因認上訴人被查獲後，雖提供線索，
      因而查獲賴○秋、許○益持有海洛因、包裝海洛因之塑膠
      袋等，然其非屬上訴人所犯本件運輸海洛因之毒品來源，
      乃未依毒品危害防制條例第17條之規定減輕其刑，自無不
      合。」、「毒品危害防制條例第17條第1項規定犯同條例
      第4條至第8條、第10條或第11條之罪，供出毒品來源，因
      而查獲其他正犯或共犯者，減輕或免除其刑。係指被告供
      出毒品來源之對向性共犯，或與其具有共同正犯、共犯（
      教唆犯、幫助犯）關係之毒品由來之人的相關資料，使調
      查或偵查犯罪之公務員得據以對之發動調查或偵查程序，
      並因此而確實查獲其人、其犯行者，始足當之。又因被告
      自白犯行，進而查獲其前手或共同正犯、共犯者，自以其
      所自白之犯行，始得邀本條規定之寬減。邱○寬為警查獲
      後，雖於警詢、偵查及第一審均坦承施用毒品海洛因，並
      提供其施用毒品海洛因之上游線索，因而查獲陳○誠，陳
      ○誠亦經檢察官起訴為本件販賣毒品海洛因之被告，有本
      件起訴書及邱○寬之警詢、偵查及第一審筆錄可稽。然邱
      ○寬自始即否認販賣毒品海洛因，其所供陳○誠之毒品海
      洛因來源，既非本件邱○寬販賣海洛因之毒品來源，依上
      開說明，原審對邱○寬販賣海洛因之犯行，未依毒品危害
      防制條例第17條第1項之規定減輕其刑，自無不合。」，
      最高法院92年度臺上字第2897號、100年度臺上字第5243
      號判決意旨可資參照。依上開判決意旨可知，所謂「供出
      毒品來源，因而破獲者」，應限於供出與本案相關之毒品
      來源，因而破獲者，始有毒品危害防制條例第17第1項減
      刑規定之適用，先予敘明。被告戴世榮之選任辯護人固辯
      稱：被告戴世榮於行政院海岸巡防署海岸巡防總局中部地
      區巡防局彰化查緝隊借提時，曾供出其毒品來源者為「羅
      文池」、「林美蓮」等多人，其中「羅文池」業經查獲，
      並經本院於100年7月14日以100年度訴字第1141號判處應
      執行刑有期徒刑18年，另「林美蓮」亦於100年3月間遭查
      獲，並聲請本院向行政院海岸巡防署海岸巡防總局中部地
      區巡防局彰化查緝隊查詢「羅文池」、「林美蓮」是否係
      因被告戴世榮供出而被查獲及是否尚有其他毒品案件係因
      被告戴世榮之供出而查獲云云，惟查，本案至今未因被告
      戴世榮之供出毒品來源，因而查獲其他正犯或共犯乙節，
      有行政院海岸巡防署海岸巡防總局中部地區巡防局100年6
      月16日彰化機字第1000007212號函及所附中部地區巡防局
      彰化機動查緝隊職務報告書1份在卷可稽（見本院卷二第2
      25頁至第226頁），是被告戴世榮之選任辯護人於本院10
      0年11月11日審理時復聲請本院向行政院海岸巡防署海岸
      巡防總局中部地區巡防局彰化查緝隊查詢有無因被告戴世
      榮之供出而查獲之毒品案件，核無調查必要。又觀諸被告
      戴世榮之選任辯護人所提出之本院100年訴字第1141號判
      決（見本院卷七第219頁）所載之犯罪事實與被告戴世榮
      有關部分，係「羅文池於99年12月20日下午5時許販賣第
      二級毒品甲基安非他命予戴世榮」，然該部分顯與本案被
      告戴世榮如附表編號3、5所示販賣第二級毒品甲基安非他
      命之犯行並無關連，依上開說明，自無法據此對被告戴世
      榮適用毒品危害防制條例第17條第1項減刑之寬典。從而
      ，本案被告戴世榮並無得適用毒品危害防制條例第17條第
      1項規定之情形。再被告王儀固於本院100年5月23日準備
      程序時供稱：「我現在要供出我的毒品上手，就是指示我
      販賣甲基安非他命給劉高銘的人，她叫萬千蕙，目前好像
      在臺中女監執行，她是南投埔里人」等語（見本院卷一第
      217頁反面至第218頁），惟檢、警未因被告王儀所為供述
      而查獲毒品上手「萬千蕙」一節，此有臺灣臺中地方法院
      檢察署函、法務部矯正署臺中女子監獄函、法務部矯正署
      臺中看守所函存卷可參（見本院卷二第230頁、第232頁、
      第233頁），則迄今既尚未因被告王儀供出毒品來源而查
      獲其他正犯或共犯，被告王儀自無從依毒品危害防制條例
      第17條第1項規定減輕或免除其刑，附此敘明。
（九）爰審酌被告戴世榮、王儀、詹素美為謀個人私利，無視於
      政府制定毒品危害防制條例，杜絕毒品犯罪之禁令，分別
      販賣第一、二級毒品，藉以牟利，獲取利益，致使一般施
      用毒品者，沈迷於毒癮而無法自拔，直接戕害國民身心健
      康，間接危害社會治安，敗壞社會善良風氣，進而導致施
      用毒品之人為購買毒品施用而觸犯刑典之情事發生，其實
      際之危害程度不小，另審酌被告王儀轉讓毒品海洛因、被
      告戴世榮轉讓禁藥甲基安非他命予他人施用，其行為足以
      助長吸毒歪風，並考量被告戴世榮、王儀、詹素美販賣毒
      品之次數、數量及獲取之利益，酌以被告戴世榮、王儀於
      警員依法執行職務時，施強暴妨害警員勤務之執行，所為
      已造成警員執勤時人身之安全威脅，且被告戴世榮接續以
      不堪字眼辱罵在場警員，並損及公務員執行職務之尊嚴，
      兼衡被告戴世榮、王儀、詹素美之素行、犯罪動機、目的
      、手段，及被告戴世榮高中畢業，被告王儀、詹素美高中
      肄業之智識程度，被告戴世榮、王儀家庭經濟狀況小康、
      被告詹素美家庭經濟狀況貧寒之生活狀況，暨被告王儀坦
      承犯行，態度尚佳，被告戴世榮、詹素美均否認犯行，被
      告戴世榮甚且飾詞卸責，毫無悔意之犯後態度等一切情狀
      ，分別量處如主文所示之刑，並就被告戴世榮、王儀部分
      定其應執行之刑，以示懲儆。
（十）沒收部分：
    1.按毒品危害防制條例第19條第1項規定，犯販賣毒品罪者
      ，其犯罪所得之財物均沒收之，係採義務沒收主義。故販
      賣毒品所得之對價，不問其中成本若干，利潤多少，均應
      全部諭知沒收，貫徹政府查禁煙毒之決心，以符立法本旨
      ；且金錢為代替物，重在兌換價值，而不在原物，自難拘
      泥於沒收原物之理論，認沒收販賣毒品所得之金錢，以當
      場查獲扣押者為限，苟能證明其為販賣毒品所得之金錢，
      均應予以沒收（最高法院91年度臺上字第2419號、92年度
      臺上字第5227號判決意旨參照）。是販賣毒品所得之金錢
      ，無論已否扣案，如仍屬存在，即應依法沒收。又毒品危
      害防制條例第19條第1項規定：犯第4條之罪者，其供犯罪
      所用或因犯罪所得之財物，均沒收之，如全部或一部不能
      沒收時，追徵其價額或以其財產抵償之。但該條項並無如
      同條例第18條第1項所定「不問屬於犯人與否，沒收之」
      之明文，自屬相對沒收主義之立法。是其應沒收之物，應
      以屬被告所有者為限。又該條項所定沒收之標的，如得以
      直接沒收者，判決主文僅宣告沒收即可，不生「追徵其價
      額」或「以其財產抵償之」問題，須沒收之標的全部或一
      部不能沒收時，始生「追徵其價額」或「以其財產抵償之
      」選項問題，而所稱「追徵其價額」者，係指所沒收之物
      為金錢以外之其他財物而無法沒收時，應追徵其價額，使
      其繳納與原物相當之價額。如所得財物為金錢而無法沒收
      時，始應「以其財產抵償之」（最高法院93年度臺上第27
      43號、95年度臺上字第305號判決意旨及最高法院99年度
      第5次刑事庭會議決議參照）。
   2. 經查，被告王儀、詹素美上開販賣第二級毒品甲基安非他
      命所得均為2,000元，戴世榮販賣毒品海洛因、甲基安非
      他命之各次所得則詳如附表所示，上開販賣毒品所得之款
      項雖均未扣案，然既為被告等因犯罪所得之財物，仍應依
      毒品危害防制條例第19條第1項之規定，分別於其等所犯
      各該次販賣第一、二級毒品罪項下宣告沒收，如全部或一
      部不能沒收時，依同條項之規定，以其財產抵償之。又按
      行動電話之通話晶片卡（即SIM卡）所有權歸屬問題，因
      行動電話服務須以通話晶片卡為使用介面，因此電信公司
      於出租行動電話門號予消費者使用時，即同時附帶提供晶
      片卡給消費者作為門號使用之介面，故電信公司接受消費
      者申辦門號並將該門號開通上線時，該晶片卡之所有權亦
      移轉於消費者，自不能認該晶片卡仍屬電信公司所有之物
      （最高法院97年度臺上字第1952號判決、97年度臺上字第
      2230號判決意旨參照）。且司法院為徹底解決法院審判之
      困擾，曾函請全國各行動電話公司（包括台灣大哥大（股
      ）公司、泛亞電信（股）公司、威寶（股）公司、遠傳（
      股）公司、和信（股）公司、中華電信（股）公司、亞太
      電信（股）公司），查復各該公司行動電話「SIM卡」所
      有權歸屬，各該公司函覆意旨均謂行動電話「SIM卡」所
      有權歸客戶（即申請使用者）所有，此有司法院於97年5
      月6日院臺廳刑一字第0970009760號函可稽（最高法院98
      年度臺上字第1498號判決意旨參照），故行動電話之SIM
      卡應認為係屬客戶所有。扣案被告王儀所使用插置門號00
      00000000號SIM卡1張之SAMSUNG廠牌Anycall黑色行動電話
      1支（序號：000000000000000）為被告王儀所有，至該門
      號0000000000號SIM卡1張係以被告王儀之母名義申辦，惟
      均係被告王儀在使用，此經被告王儀供明在卷（見本院卷
      七第205頁反面），而動產所有權誰屬之認定，原則上係
      以占有之外觀狀態為斷，被告王儀既自承該門號00000000
      00號SIM卡1張係其所占有持用，復有卷附該門號之通訊監
      察譯文可資佐證，且迄無第三人為反對之主張，則不問該
      門號之申請名義人是否為被告王儀，揆諸前述說明，應可
      認定被告王儀為所有權人（最高法院99年度臺上字第2041
      號判決意旨參照），故扣案之SAMSUNG廠牌Anycall黑色行
      動電話1支（序號：000000000000000）及門號0000000000
      號SIM卡1張，係被告王儀所有供其販賣第二級毒品甲基安
      非他命予證人劉高銘所用之物，依毒品危害防制條例第19
      條第1項規定，應在其所犯販賣第二級毒品罪項下宣告沒
      收。未扣案之搭配門號0000000000號使用之行動電話1支
      （含SIM卡1張），據被告王儀供稱為其所占有持用（見10
      0年度偵字第2821號偵查卷第103頁反面），復有卷附該門
      號之通訊監察譯文可資佐證，且迄無第三人為反對之主張
      ，揆諸前揭說明，應可認定被告王儀為所有權人，且該行
      動電話（含門號0000000000號SIM卡1張）為供被告王儀轉
      讓第一級毒品所用之物，雖未扣案，惟無從證明業已滅失
      ，依毒品危害防制條例第19條第1項規定，應在其所犯轉
      讓第一級毒品罪項下宣告沒收，如全部或一部無法沒收時
      ，追徵其價額。又未扣案搭配門號0000000000號使用之行
      動電話1支（含SIM卡1張）、搭配門號0000000000號使用
      之行動電話1支（含SIM卡1張）及搭配門號0000000000號
      使用之行動電話1支（含SIM卡1張），業據被告戴世榮供
      稱均為其所占有持用，且門號0000000000號SIM卡為其前
      妻何乙蓁所申辦，然係其在使用，已使用5、6年，門號00
      00000000號SIM卡為其本人所申辦等語（見100年度偵字第
      2821號卷第23頁反面；100年度偵字第7159號偵查卷第21
      頁；本院卷七第209頁），復有卷附上開門號之通訊監察
      譯文可資佐證，且迄無第三人為反對之主張，揆諸前揭說
      明，應可認定被告戴世榮為所有權人，而搭配門號000000
      0000號使用之行動電話1支（含SIM卡1張）係被告戴世榮
      為如附表編號1所示販賣第一級毒品海洛因各次犯行所用
      之物；搭配門號0000000000號使用之行動電話1支（含SIM
      卡1張）係被告戴世榮為如附表編號2所示販賣第一級毒品
      海洛因犯行及如附表編號3所示販賣第二級毒品甲基安非
      他命所用之物；搭配門號0000000000號使用之行動電話1
      支（含SIM卡1張）係被告戴世榮為如附表編號5所示販賣
      第二級毒品甲基安非他命所用之物，雖均未扣案，惟無從
      證明業已滅失，自亦應依毒品危害防制條例第19條第1項
      規定，分別於各該罪項下宣告沒收，如全部或一部不能沒
      收時，追徵其價額。至未扣案搭配門號0000000000號使用
      之行動電話1支（含SIM卡1張），雖係被告詹素美販賣第
      二級毒品甲基安非他命所用之物，惟被告詹素美已供稱此
      係向其男友李忠義所借用，用畢尚須返還等語明確（見本
      院卷七第209頁反面），足認非屬被告詹素美所有之物，
      爰不併予宣告沒收。另在被告戴世榮住處扣得之毒品吸食
      器1組，因被告戴世榮供稱該吸食器係其「萬」姓女性友
      人留在其住處，並非其所有等語（見100年度偵字第1684
      號偵查卷卷一第15頁），自不另宣告沒收。
    3.又按沒收係從刑，應依附於主刑宣告，亦即，倘扣案之物
      與被告本案主刑之行為無關，即不得於本案主刑下併予宣
      告沒收。查在被告戴世榮住處扣得之本票3張、SAMSUNG廠
      牌鐵灰色行動電話1支（序號：000000000000000）、BENQ
      廠牌黑色行動電話1支（序號：0000000 00000000，內含
      門號0000000000SIM卡1張）及在被告詹素美住處扣得之NO
      KIA廠牌行動電話1支（內含門號0000000000號SIM卡1張）
      等物，並無證據足以證明與本案犯罪有何關聯，且上開物
      品均非屬違禁物，無從為沒收之諭知，併此敘明。
肆、被告王儀無罪部分：
一、公訴意旨另以：被告王儀明知海洛因為毒品危害防制條例第
    2條第2項第1款列管之第一級毒品，依法不得持有、販賣，
    竟與被告戴世榮共同基於販賣第一級毒品海洛因之犯意聯絡
    ，而為如附表編號4所示販賣海洛因予證人林瓊玫之犯行，
    因認被告王儀涉犯毒品危害防制條例第4條第1項之販賣第一
    級毒品罪嫌等語。
二、按犯罪事實應依證據認定之，無證據不得認定犯罪事實，又
    不能證明被告犯罪者，應諭知無罪之判決，刑事訴訟法第15
    4條第2項及第301條第1項分別定有明文。次按刑事訴訟法上
    所謂認定犯罪事實之證據，係指足以認定被告確有犯罪行為
    之積極證據而言；如未能發現相當證據或證據不足以證明，
    自不能以推測或擬制之方法，以為裁判基礎（最高法院29年
    上字第3105號、40年臺上字第86號判例可資參照）。又認定
    犯罪事實所憑之證據，雖不以直接證據為限，間接證據亦包
    括在內；然而無論直接或間接證據，其為訴訟上之證明，須
    於通常一般之人均不致有所懷疑，而得確信其為真實之程度
    者，始得據為有罪之認定，倘其證明尚未達到此一程度，而
    有合理之懷疑存在時，致使無從形成有罪之確信，根據罪證
    有疑，利於被告之證據法則，即不得據為不利被告之認定（
    最高法院76年臺上字第4986號號判例亦可參照）。又檢察官
    就被告犯罪事實，應負舉證責任，並指出證明之方法，刑事
    訴訟法第161條第1項定有明文，因此，檢察官對於起訴之犯
    罪事實，應負提出證據及說服之實質舉證責任。倘其所提出
    之證據，不足為被告有罪之積極證明，或其指出證明之方法
    ，無從說服法院以形成被告有罪之心證，基於無罪推定之原
    則，自應為被告無罪判決之諭知（最高法院92年臺上字第12
    8號判例亦可參照）；刑事訴訟新制採行改良式當事人進行
    主義後，檢察官負有實質舉證責任，法院僅立於客觀、公正
    、超然之地位而為審判，雖有證據調查職責，並無蒐集被告
    犯罪證據之義務，往昔類如上窮碧落下黃泉式之與檢察官聯
    手蒐證證明被告犯罪之辦案作為，已不能存在，是倘檢察官
    無法提出證據，以說服法院形成被告有罪之心證，當應為被
    告無罪之諭知，俾落實無罪推定原則，觀諸刑事訴訟法第15
    4條第1項、第2項、第161條第1項、第2項及第301條第1項規
    定即明，是若檢察官未確實盡其舉證責任，尚不得反指法院
    不積極蒐集被告罪證，存有證據調查未盡之違法（最高法院
    99年度臺上字第2265號判決意旨參照）。
三、公訴人認此部分被告王儀涉犯販賣第一級毒品罪嫌，無非係
    以證人林瓊玫之證述及證人林瓊玫所持用之門號0000000000
    號行動電話與被告王儀所持用之門號0000000000號行動電話
    於99年11月23日晚上7時43分41秒許通話之通訊監察譯文為
    其主要論據。
四、訊據被告王儀堅詞否認有何販賣第一級毒品海洛因之行為，
    辯稱：伊並未販賣海洛因予證人林瓊玫等語。經查，證人林
    瓊玫所持用之門號0000000000號行動電話與被告王儀所持用
    之門號0000000000號行動電話於99年11月23日晚上7時43分4
    1秒許通話之通訊監察譯文內容，固係證人林瓊玫欲向被告
    王儀購買海洛因，惟當日並未交易，此經證人林瓊玫於本院
    審理時具結證述明確（見本院卷七第188頁及反面），參以
    證人林瓊玫復具結證稱：伊於上開通話後1週之11月底某日
    早上再撥打被告王儀所持用之不詳門號行動電話，係被告戴
    世榮接聽電話，被告戴世榮稱被告王儀在睡覺，伊便向被告
    戴世榮購買1,000元毒品，當時伊並未要求被告戴世榮將電
    話交由被告王儀接聽，因為被告戴世榮稱被告王儀在睡覺，
    不要吵被告王儀，伊在電話中亦未聽到被告戴世榮有對被告
    王儀稱伊要購買何物之對話，嗣被告戴世榮出面至相約地點
    即中山醫院門口與伊交易毒品海洛因，由被告戴世榮以1,00
    0元價格販賣海洛因予伊並收取價金，此次毒品交易與被告
    王儀無關等語綦詳（見本院卷七第189頁反面至第195頁），
    準此，被告戴世榮所為如附表編號4所示販賣海洛因予證人
    林瓊玫之犯行，既已與證人林瓊玫所持用之門號0000000000
    號行動電話與被告王儀所持用之門號0000000000號行動電話
    於99年11月23日晚上7時43分41秒許通話之時間相隔近1週，
    則該次犯行核與前揭通訊監察譯文無關，參以證人林瓊玫證
    述該次交易係由被告戴世榮接聽電話而與被告戴世榮聯繫購
    買毒品事宜，且係由被告戴世榮出面與證人林瓊玫交易毒品
    ，復無積極證據足資認定被告王儀與被告戴世榮就如附表編
    號4所示販賣海洛因予證人林瓊玫之犯行有何犯意聯絡，自
    不得遽認被告王儀有與被告戴世榮共同販賣海洛因而對被告
    王儀以販賣第一級毒品罪相繩。
五、綜上所述，對於被告王儀此部分之成罪事項，應由檢察官負
    舉證義務，然檢察官並未舉證使本院產生無合理懷疑之確信
    心證，依罪疑唯輕、罪疑有利於被告原則，自不得對被告王
    儀為不利之認定。此外，復查無其他積極證據足認被告王儀
    有公訴意旨所指該部分販賣第一級毒品犯行，揆諸上開說明
    ，此部分依法應為被告王儀無罪之諭知。
據上論斷，應依刑事訴訟法第299條第1項前段、第301條第1項，
毒品危害防制條例第4條第1項、第2項、第8條第1項、第17條第2
項、第19條第1項，藥事法第83條第1項，刑法第11條、第28 條
、第135條第1項、第140條第1項、第47條第1項、第59條、第51
條第5款、第9款，刑法施行法第1條之1，判決如主文。
本案經檢察官林明誼到庭執行職務。
中    華    民    國    100    年   12    月    15    日
                  刑事第十八庭  審判長法  官  許月馨
                                      法  官  胡宜如
                                      法  官  尚安雅
以上正本證明與原本無異。
如不服本判決應於收受送達後10日內向本院提出上訴書狀，並應
敘述具體理由；其未敘述上訴理由者，應於上訴期間屆滿後20日
內向本院補提理由書（均須按他造當事人之人數附繕本）「切勿
逕送上級法院」。
                                      書記官  張宏清
中    華    民    國    100    年    12    月  15    日
附表：
┌──┬─────┬──────┬───────┬─────┬─────┬──────────┬───────┬───────┬───────────┐
│編號│購毒者    │戴世榮使用電│購毒者使用電話│ 交易時間 │ 交易地點 │販賣毒品種類、次數及│  交易方式    │  販賣所得    │  罪名及宣告刑        │
│    │          │話          │              │          │          │價格（新臺幣）      │              │ （新臺幣）   │                      │
│    │          │            │              │          │          │                    │              │              │                      │
├──┼─────┼──────┼───────┼─────┼─────┼──────────┼───────┼───────┼───────────┤
│ １ │張國平    │0000000000  │0000000000    │99年4日4日│戴世榮位於│販賣第一級毒品海洛因│戴世榮於左揭約│2,000元。     │戴世榮販賣第一級毒品，│
│    │          │            │              │晚上9時37 │臺中市北區│1次，價格為2,000元。│定時、地，以一│              │累犯，處有期徒刑拾伍年│
│    │          │            │              │分36秒通話│漢口路4段 │                    │手交錢一手交貨│              │陸月。未扣案販賣第一級│
│    │          │            │              │後之同日晚│62號5樓之7│                    │之方式與張國平│              │毒品所得新臺幣貳仟元沒│
│    │          │            │              │上某時許  │之住處附近│                    │交易。        │              │收，如全部或一部不能沒│
│    │          │            │              │          │          │                    │              │              │收時，以其財產抵償之。│
│    │          │            │              │          │          │                    │              │              │未扣案搭配門號○九三一│
│    │          │            │              │          │          │                    │              │              │六九六六七七號使用之行│
│    │          │            │              │          │          │                    │              │              │動電話壹支（含SIM卡壹 │
│    │          │            │              │          │          │                    │              │              │張）沒收，如全部或一部│
│    │          │            │              │          │          │                    │              │              │不能沒收時，追徵其價額│
│    │          │            │              │          │          │                    │              │              │。                    │
│    │          │            │              ├─────┼─────┼──────────┼───────┼───────┼───────────┤
│    │          │            │              │99年4月5日│戴世榮位於│販賣第一級毒品海洛因│戴世榮於左揭約│2,000元。     │戴世榮販賣第一級毒品，│
│    │          │            │              │上午7時22 │臺中市北區│1次，價格為2,000元。│定時、地，以一│              │累犯，處有期徒刑拾伍年│
│    │          │            │              │分6秒通話 │漢口路4段 │                    │手交錢一手交貨│              │陸月。未扣案販賣第一級│
│    │          │            │              │後之同日上│62號5樓之7│                    │之方式與張國平│              │毒品所得新臺幣貳仟元沒│
│    │          │            │              │午某時許  │之住處附近│                    │交易。        │              │收，如全部或一部不能沒│
│    │          │            │              │          │          │                    │              │              │收時，以其財產抵償之。│
│    │          │            │              │          │          │                    │              │              │未扣案搭配門號○九三一│
│    │          │            │              │          │          │                    │              │              │六九六六七七號使用之行│
│    │          │            │              │          │          │                    │              │              │動電話壹支（含SIM卡壹 │
│    │          │            │              │          │          │                    │              │              │張）沒收，如全部或一部│
│    │          │            │              │          │          │                    │              │              │不能沒收時，追徵其價額│
│    │          │            │              │          │          │                    │              │              │。                    │
│    │          │            │              ├─────┼─────┼──────────┼───────┼───────┼───────────┤
│    │          │            │              │99年4月5日│戴世榮位於│販賣第一級毒品海洛因│戴世榮於左揭約│2,000元。     │戴世榮販賣第一級毒品，│
│    │          │            │              │晚上7時30 │臺中市北區│1次，價格為2,000元。│定時、地，以一│              │累犯，處有期徒刑拾伍年│
│    │          │            │              │秒通話後之│漢口路4段 │                    │手交錢一手交貨│              │陸月。未扣案販賣第一級│
│    │          │            │              │同日晚上某│62號5樓之7│                    │之方式與張國平│              │毒品所得新臺幣貳仟元沒│
│    │          │            │              │時許      │之住處附近│                    │交易。        │              │收，如全部或一部不能沒│
│    │          │            │              │          │          │                    │              │              │收時，以其財產抵償之。│
│    │          │            │              │          │          │                    │              │              │未扣案搭配門號○九三一│
│    │          │            │              │          │          │                    │              │              │六九六六七七號使用之行│
│    │          │            │              │          │          │                    │              │              │動電話壹支（含SIM卡壹 │
│    │          │            │              │          │          │                    │              │              │張）沒收，如全部或一部│
│    │          │            │              │          │          │                    │              │              │不能沒收時，追徵其價額│
│    │          │            │              │          │          │                    │              │              │。                    │
│    │          │            │              ├─────┼─────┼──────────┼───────┼───────┼───────────┤
│    │          │            │              │99年4月6日│戴世榮位於│販賣第一級毒品海洛因│戴世榮於左揭約│2,000元。     │戴世榮販賣第一級毒品，│
│    │          │            │              │凌晨0時24 │臺中市北區│1次，價格為2,000元。│定時、地，以一│              │累犯，處有期徒刑拾伍年│
│    │          │            │              │分17秒通話│漢口路4段 │                    │手交錢一手交貨│              │陸月。未扣案販賣第一級│
│    │          │            │              │後之同日凌│62號5樓之7│                    │之方式與張國平│              │毒品所得新臺幣貳仟元沒│
│    │          │            │              │晨某時許  │之住處附近│                    │交易。        │              │收，如全部或一部不能沒│
│    │          │            │              │          │          │                    │              │              │收時，以其財產抵償之。│
│    │          │            │              │          │          │                    │              │              │未扣案搭配門號○九三一│
│    │          │            │              │          │          │                    │              │              │六九六六七七號使用之行│
│    │          │            │              │          │          │                    │              │              │動電話壹支（含SIM卡壹 │
│    │          │            │              │          │          │                    │              │              │張）沒收，如全部或一部│
│    │          │            │              │          │          │                    │              │              │不能沒收時，追徵其價額│
│    │          │            │              │          │          │                    │              │              │。                    │
│    │          │            │              ├─────┼─────┼──────────┼───────┼───────┼───────────┤
│    │          │            │              │99年4月7日│臺中市文心│販賣第一級毒品海洛因│戴世榮於左揭約│2,000元。     │戴世榮販賣第一級毒品，│
│    │          │            │              │晚上10時23│路與昌平路│1次，價格為2,000元。│定時、地，以一│              │累犯，處有期徒刑拾伍年│
│    │          │            │              │分32秒通話│交叉路口附│                    │手交錢一手交貨│              │陸月。未扣案販賣第一級│
│    │          │            │              │後之同日晚│近        │                    │之方式與張國平│              │毒品所得新臺幣貳仟元沒│
│    │          │            │              │上某時許  │          │                    │交易。        │              │收，如全部或一部不能沒│
│    │          │            │              │          │          │                    │              │              │收時，以其財產抵償之。│
│    │          │            │              │          │          │                    │              │              │未扣案搭配門號○九三一│
│    │          │            │              │          │          │                    │              │              │六九六六七七號使用之行│
│    │          │            │              │          │          │                    │              │              │動電話壹支（含SIM卡壹 │
│    │          │            │              │          │          │                    │              │              │張）沒收，如全部或一部│
│    │          │            │              │          │          │                    │              │              │不能沒收時，追徵其價額│
│    │          │            │              │          │          │                    │              │              │。                    │
├──┼─────┼──────┼───────┼─────┼─────┼──────────┼───────┼───────┼───────────┤
│ ２ │蔡金來    │0000000000  │0000000000    │99年10月28│戴世榮位於│販賣第一級毒品海洛因│戴世榮於左揭約│1,000元。     │戴世榮販賣第一級毒品，│
│    │          │            │              │日下午3時5│臺中市北區│1次，價格為1,000元。│定時、地，以一│              │累犯，處有期徒刑拾伍年│
│    │          │            │              │分19秒通話│漢口路4段 │                    │手交錢一手交貨│              │陸月。未扣案販賣第一級│
│    │          │            │              │後隨即交易│62號5樓之7│                    │之方式與蔡金來│              │毒品所得新臺幣壹仟元沒│
│    │          │            │              │          │之住處    │                    │交易。        │              │收，如全部或一部不能沒│
│    │          │            │              │          │          │                    │              │              │收時，以其財產抵償之。│
│    │          │            │              │          │          │                    │              │              │未扣案搭配門號○九八六│
│    │          │            │              │          │          │                    │              │              │九九六六七七號使用之行│
│    │          │            │              │          │          │                    │              │              │動電話壹支（含SIM卡壹 │
│    │          │            │              │          │          │                    │              │              │張）沒收，如全部或一部│
│    │          │            │              │          │          │                    │              │              │不能沒收時，追徵其價額│
│    │          │            │              │          │          │                    │              │              │。                    │
├──┼─────┼──────┼───────┼─────┼─────┼──────────┼───────┼───────┼───────────┤
│ ３ │柯明財    │0000000000  │0000000000    │99年10月25│戴世榮位於│販賣第二級毒品甲基安│戴世榮於左揭約│2,500元。     │戴世榮販賣第二級毒品，│
│    │          │            │              │日中午某時│臺中市北區│非他命1次，價格為2,5│定時、地，以一│              │累犯，處有期徒刑捌年。│
│    │          │            │              │許、同日晚│漢口路4段 │00元。              │手交錢一手交貨│              │未扣案販賣第二級毒品所│
│    │          │            │              │上9時20分 │62號5樓之7│                    │之方式與柯明財│              │得新臺幣貳仟伍佰元沒收│
│    │          │            │              │通話後之同│之住處    │                    │交易。        │              │，如全部或一部不能沒收│
│    │          │            │              │日晚上某時│          │                    │              │              │時，以其財產抵償之。未│
│    │          │            │              │許        │          │                    │              │              │扣案搭配門號○九八六九│
│    │          │            │              │          │          │                    │              │              │九六六七七號使用之行動│
│    │          │            │              │          │          │                    │              │              │電話壹支（含SIM卡壹張 │
│    │          │            │              │          │          │                    │              │              │）沒收，如全部或一部不│
│    │          │            │              │          │          │                    │              │              │能沒收時，追徵其價額。│
├──┼─────┼──────┼───────┼─────┼─────┼──────────┼───────┼───────┼───────────┤
│ ４ │林瓊玫    │不詳        │0000000000    │99年11月23│臺中市中山│販賣第一級毒品海洛因│戴世榮於左揭約│1,000元       │戴世榮販賣第一級毒品，│
│    │          │            │              │日晚上7時 │醫院中港院│（起訴書誤載為甲基安│定時、地，以一│              │累犯，處有期徒刑拾伍年│
│    │          │            │              │43分後將近│區門口    │非他命）1次，價格為 │手交錢一手交貨│              │陸月。未扣案販賣第一級│
│    │          │            │              │1週之11月 │          │1,000元。           │之方式與林瓊玫│              │毒品所得新臺幣壹仟元沒│
│    │          │            │              │底某日上午│          │                    │交易。        │              │收，如全部或一部不能沒│
│    │          │            │              │8時許至10 │          │                    │              │              │收時，以其財產抵償之。│
│    │          │            │              │時許間某時│          │                    │              │              │                      │
│    │          │            │              │許        │          │                    │              │              │                      │
├──┼─────┼──────┼───────┼─────┼─────┼──────────┼───────┼───────┼───────────┤
│ ５ │詹素美    │0000000000  │0000000000    │99年11月3 │臺中市漢口│販賣第二級毒品甲基安│戴世榮於左揭約│2,000元。     │戴世榮販賣第二級毒品，│
│    │          │            │              │日下午4時 │路與陝西路│非他命1次，價格為2,0│定時、地，以一│              │累犯，處有期徒刑捌年。│
│    │          │            │              │許        │交叉路口處│00元。              │手交錢一手交貨│              │未扣案販賣第二級毒品所│
│    │          │            │              │          │          │                    │之方式與詹素美│              │得新臺幣貳仟元沒收，如│
│    │          │            │              │          │          │                    │交易。        │              │全部或一部不能沒收時，│
│    │          │            │              │          │          │                    │              │              │以其財產抵償之。未扣案│
│    │          │            │              │          │          │                    │              │              │搭配門號0000000│
│    │          │            │              │          │          │                    │              │              │二○八號使用之行動電話│
│    │          │            │              │          │          │                    │              │              │壹支（含SIM卡壹張）沒 │
│    │          │            │              │          │          │                    │              │              │收，如全部或一部不能沒│
│    │          │            │              │          │          │                    │              │              │收時，追徵其價額。    │
└──┴─────┴──────┴───────┴─────┴─────┴──────────┴───────┴───────┴───────────┘
附錄本案論罪科刑法條全文：
毒品危害防制條例第4條
製造、運輸、販賣第一級毒品者，處死刑或無期徒刑；處無期徒
刑者，得併科新臺幣2千萬元以下罰金。
製造、運輸、販賣第二級毒品者，處無期徒刑或7年以上有期徒
刑，得併科新臺幣1千萬元以下罰金。
製造、運輸、販賣第三級毒品者，處5年以上有期徒刑，得併科
新臺幣7百萬元以下罰金。
製造、運輸、販賣第四級毒品者，處3年以上10年以下有期徒刑
，得併科新臺幣3百萬元以下罰金。
製造、運輸、販賣專供製造或施用毒品之器具者，處1年以上7年
以下有期徒刑，得併科新臺幣1百萬元以下罰金。
前五項之未遂犯罰之。
毒品危害防制條例第8條
轉讓第一級毒品者，處1年以上7年以下有期徒刑，得併科新臺幣
1百萬元以下罰金。
轉讓第二級毒品者，處6月以上5年以下有期徒刑，得併科新臺幣
70萬元以下罰金。
轉讓第三級毒品者，處3年以下有期徒刑，得併科新臺幣30萬元
以下罰金。
轉讓第四級毒品者，處1年以下有期徒刑，得併科新臺幣10萬元
以下罰金。
前四項之未遂犯罰之。
轉讓毒品達一定數量者，加重其刑至二分之一，其標準由行政院
定之。
藥事法第83條
明知為偽藥或禁藥，而販賣、供應、調劑、運送、寄藏、牙保、
轉讓或意圖販賣而陳列者，處7年以下有期徒刑，得併科新臺幣5
百萬元以下罰金。
犯前項之罪，因而致人於死者，處7年以上有期徒刑，致重傷者
，處3年以上12年以下有期徒刑。
因過失犯第1項之罪者，處2年以下有期徒刑、拘役或科新臺幣30
萬元以下罰金。
第1項之未遂犯罰之。
中華民國刑法第135條
對於公務員依法執行職務時，施強暴脅迫者，處3年以下有期徒
刑、拘役或3百元以下罰金。
意圖使公務員執行一定之職務或妨害其依法執行一定之職務或使
公務員辭職，而施強暴脅迫者，亦同。
犯前二項之罪，因而致公務員於死者，處無期徒刑或7年以上有
期徒刑；致重傷者，處3年以上、10年以下有期徒刑。
中華民國刑法第140條
於公務員依法執行職務時，當場侮辱，或對於其依法執行之職務
公然侮辱者，處6月以下有期徒刑、拘役或1百元以下罰金。
對於公署公然侮辱者亦同。